臺灣士林地方法院刑事判決　　　　　　　 93年度矚訴字第1號
公　訴　人　臺灣士林地方法院檢察署檢察官
被　　　告　馮滬祥
選任辯護人　陳慶尚律師
　　　　　　陳繼民律師
　　　　　　黃蕙芬律師
上列被告因妨害性自主案件，經檢察官提起公訴（93年度偵字第
1631號），本院判決如下：
    主  文
壬○○對於女子以違反其意願之方法而為性交，累犯，處有期徒
刑肆年。
    事  實                                
一、壬○○於民國93年1 月23日（農曆大年初二）下午4 時45分
    許，在其位於台北市○○區○○街00號3 樓住處，趁其家人
    均外出，僅其妻辛○○所僱用之菲律賓籍之監護工A 女（為
    保護被害人，其真實姓名、年籍及住址均詳如卷內之年籍對
    照表所載）獨自一人在家之際，侵入A 女房間，並將A 女強
    壓在床，並向甲女求愛，在A 女強烈表明不願意及哭泣情況
    下，壬○○仍以違反A 女意願之方式，強行以其性器侵入A
    女之陰道內而為性交得逞，嗣於晚間7 時許壬○○離家後，
    甲女立即向友人B ○R ○（以下簡稱R ）、G ○S ○（以
   下 簡稱S ）求助，經S 之協助後，與馬尼拉經濟文化辦事處
    勞工部職員王○○連繫上，在王○○協助下前往台北馬偕紀
    念醫院（以下簡稱馬偕醫院）就診，並經由醫院通報警方後
    ，始悉上情。
二、案經A 女訴由台北市政府警察局士林分局移送台灣士林地方
    法院檢察署檢察官偵查起訴。
    理  由
一、被告答辯：
    訊據被告壬○○堅決否認有何對告訴人A 女為強制性交之犯
    行，辯稱：其並未與告訴人A 女發生性行為，更未以強制手
    段與之性交；告訴人A 女所指遭性侵害之時間即93年1 月23
    日下午4 時45分許，其正與其友人庚○○通話，根本不可能
    性侵害告訴人A 女；且當天下午其○○街住處，除了自己、
    告訴人A 女之外，還有大女兒馮○○1、二女兒馮○○2、兒子
    馮○○1及友人張○○共6 人在家，其根本不可能性侵害告訴
    人A 女；而告訴人A 於受雇期間，因其妻辛○○管教嚴厲，
    雙方多有衝突，遂透過仲介業者子○○告知告訴人A 女可能
    將其遣返，告訴人A 女因此挾怨報復，以塗抹被告精液於陰
    部並傷害處女膜之方式，誣陷被告性侵害等語。另對於公訴
    人所提證據，並辯護如下：
  (1)本案沒有積極證據足以超越「合理懷疑」，證明被告有對告
    訴人A 女為性侵害。
  (2)告訴人A 女於警詢所為之陳述為審判外之陳述，沒有證據能
    力，且告訴人A 女未到庭接受詰問，已剝奪被告之詰問權。
  (3)告訴人A 女於94年1 月24日在菲律賓所為之公證文書，有證
    據能力，足以證明告訴人A 女係挾怨報復，並以精液塗抹陰
    部之方式誣陷被告，且足以彈劾告訴人A 女於警詢所為陳述
    之證明力。
  (4)告訴人A 女於急診時向醫師稱「不清楚有無射精」與其警詢
    陳述「有射精」不符；證人R 證詞亦與告訴人A 女於警詢時
    陳稱有將遭被告性侵害一事告知其R 不符，足以認定告訴人
    A 女於警詢所為陳述不實，係誣陷被告。
  (5)告訴人A 女竟於所謂「遭性侵害」後隨即與友人通電話聊天
    ，故不可能有性侵害情事。
  (6)在告訴人A 女指稱遭其性侵害的時間93年1 月23日下午4 時
    45分，緊接著7 分鐘以後，其就有與助理己○○聯絡之電話
    通聯，其在短短7 分鐘內不可能完成性侵害，且恢復心情與
    助理聯絡公務；又其年近60歲，如果要有性行為，需有前戲
    醞釀氣氛，其無法於7 分鐘內勃起；另其當天已與其妻行房
    且射精，很難在幾小時內連續射精兩次，故其不可能性侵害
    告訴人A 女。
  (7)馬偕醫院的驗傷診斷書證明告訴人A 女沒有任何外傷；內政
    部警政署刑事警察局鑑驗書證明從告訴人A 女指甲所取之微
    物檢體檢測，並無被告所遺留之微物或皮膚毛屑；法務部調
    查局鑑定通知書證明告訴人A 女內褲未發現明顯外力強烈施
    與導致纖維斷裂情形；台北榮民總醫院精神鑑定報告書可證
    其平日沒有性攻擊的意願與能力，本身更沒有性衝動，均足
    證被告並未對告訴人A 女為任何性侵害行為。
二、本院審理結果：
（一）告訴人A 女於警詢所為之陳述有證據能力
   1、被告對質詰問權之保障
    (1)被告程序上之對質詰問權
      按被告以外之人於審判外之言詞或書面陳述，除法律有規
      定者外，不得作為證據，刑事訴訟法第159 條第1 項定有
      明文。本條文不論基於傳聞法則或是直接審理原則的要求
      ，最主要的目的在於保障被告的反對詰問權。我國憲法雖
      未明文規定被告享有詰問證人的權利。惟大法官會議第38
      4 號解釋認為：對質詰問權是憲法第8 條保障正當法律程
      序的內涵之一；釋字第582 號解釋認為：詰問權在我國憲
      法上，不但為第16條之訴訟基本權所保障，且屬第8 條第
      1 項規定正當法律程序的內涵，為確保被告對證人的詰問
      權，證人於審判中，應依法定程序，到場具結陳述，並接
      受被告之詰問，其陳述始得作為認定被告犯罪事實之判斷
      依據。第582 號解釋理由書復指出：至於被告以外之人於
      審判外之陳述，依法律特別規定的作為證據者，除客觀上
      不能受詰問者外，於審判中，仍應依法踐行詰問程序。因
      此，在我國對質詰問權屬於被告憲法上的權利，應無疑義
      。
    (2)對質詰問權之例外
      惟對質詰問權係保障刑事被告防禦權的公平審判之一環，
      而被告防禦權若已經以其他方式加以保障（即所謂對詰問
      之補償），亦即對證人審判外陳述給予以程序性的擔保與
      驗證後，則法例上多容許對質詰問之例外，而允許被告用
      其他方式來檢驗該審判外陳述。正因如此，我國刑事訴訟
      法，在確立傳聞法則「禁止使用傳聞證據」的同時，另一
      方面以所謂具有可信之情況保證及使用證據的必要性，而
      承認得使用傳聞證據的例外情形，刑事訴訟法第159 條之
      1 至159 條之5 即是傳聞法則例外的規定。雖然這些傳聞
      法則的例外規定，某種程度限制被告的對質詰問權，惟如
      該審判外陳述之外觀有很高的可信性，足以取代被告對質
      詰問權的檢驗，且為法院發現真實所需要，則例外認為該
      審判外陳述有證據能力，而不認為違反憲法對被告對質詰
      問權的保障。從國際人權法例來看，對質詰問之例外，亦
      屬必要。如大法官釋字第582 號解釋特別提到的歐洲人權
      公約之對質詰問條款（公約第6 條第3 項第4 款），即是
      一例。作為公約裁判機構的歐洲人權法院（European
      Court of Human Rights）， 幾十年來在其判例法中，一
      方面樹立高標準的對質詰問要求，二方面也創設容許例外
      ，但例外必須合乎以下特定要件：(1)義務法則，亦則法院
      必須先履行法院的傳喚義務，在法院已盡了傳喚、乃至拘
      提證人等努力，證人仍不到庭時，始能主張例外；(2)歸責
      法則，亦即證人不能到庭，非肇因於可歸責國家之事故；
      (3)防禦法則，亦即，在合乎前2 個要件，法院得以朗讀先
      前未經對質詰問的筆錄時，仍應給予被告機會質疑該審判
      外陳述；(4)檢驗法則，該陳述不得作為有罪裁判之主要或
      唯一依據。這些嚴格的例外要件，對於我國傳聞例外的限
      縮解釋，亦有相當的助益。
   2、現行法規定
      按被告以外之人於審判中滯留國外或所在不明而無法傳喚
      或傳喚不到者，其於檢察事務官、司法警察官或司法警察
      調查中所為之陳述，經證明具有可信之特別情況，且為證
      明犯罪事實之存否所必要者，得為證據，刑事訴訟法第15
      9 條之3 第3 款定有明文。而依上開規定，被告以外之人
      於司法警察調查中所為的陳述，必須具備下列3 要件始得
      作為證據：
    (1)審判中傳喚或訊問不能（客觀上不能受詰問）
      基於對被告對質詰問權的保障，法院有義務去強制先前未
      受被告詰問過的不利證人到庭，所以法院應先履行自身的
      傳訊義務，才能主張對質詰問的例外。因此，本條第3款
      「滯留國外或所在不明而無法傳喚或傳喚不到」的適用，
      除有無法傳喚之情形外，仍須以被告以外之人經合法傳喚
      無正當理由不到庭為前提。此外，解釋上，本條各款所定
      之傳喚或訊問不能之事由必須繼續存在一定程度以上，始
      足當之。
    (2)證明犯罪事實之存否所必要（使用證據之必要性）
      此即所謂「使用證據的必要性」，原則上，只要認為該陳
      述是屬於與犯罪事實的存否所相關的事實，並為證明該事
      實在實質上必要時即可。
    (3)具有可信之特別情狀（特信性）
      所謂「可信性之情況保證」，係指陳述時的外部客觀情況
      值得信用保障而言，即指某些陳述係在特別可信的情況下
      所為時，虛偽陳述的危險性不高，故縱係在審判外之陳述
      ，或未予當事人反對詰問權，仍得承認其證據能力。換言
      之，所謂「可信性之情況保證」，係指陳述人在為該陳述
      時的「外部情況」足以令人相信該陳述是虛偽的危險性不
      高者而言，即係指其陳述經過因沒有受到其他外力的影響
      而可信而言，並非指該陳述「內容」的可信度（證明力）
      很高。至於陳述人陳述時之「外部情況」，是否具有可信
      性，則必須綜合陳述人之觀察、記憶、表達是否正確，即
      有無偽證之各種因素而予以判斷。
   3、本案之審查  
    (1)告訴人A 女係菲律賓籍之監護工，已於93年1 月29日搭機
      返回菲律賓，有旅客搭機證明書1 紙附卷可稽（偵卷第85
      頁）。而檢察官及被告均聲請傳喚告訴人A 女到庭，是本
      院為履行傳喚證人到庭之義務，俾使被告行使對質詰問權
      ，分別向行政院勞工委員會、內政部警政署入出境管理局
      及馬尼拉經濟文化辦事處查詢告訴人A 女於菲律賓的處所
      （為保護告訴人A 女，處所詳卷），再依查得結果依法定
      程序傳喚其於審判期日到庭，嗣告訴人A 女透過代理人菲
      律賓律師來信表示不願前來台灣出庭等情，亦有上揭機關
      函文及該信函在卷可參。故法院客觀上已盡到傳喚證人即
      告訴人A 女的義務，且告訴人A 女不能到庭，依上揭說明
      ，不論依法理之義務法則、歸責法則，或是依刑事訴訟法
      之規定，告訴人A 女因滯留國外而傳喚不到，應認符合客
      觀上不能受詰問之要件。
    (2)告訴人A 女所指訴遭被告性侵害之時間為93年1 月23日下
      午4 時45分許，告訴人A 女隨於當日晚間7 時許向其友人
      R 、S 求助，經S 之協助後，與馬尼拉經濟文化辦事處勞
      工部職員王○○連繫上，嗣由王○○陪同於翌日凌晨0 時
      10分許在台北市政府警察局女子警察隊偵訊室接受警方詢
      問，則告訴人A 女於警局中所為陳述，因與案發時間甚為
      接近，告訴人A 女就事發經過之觀察、記憶及表達應仍相
      當明確。參以本案係93年1 月23日晚約11時許，因告訴人
      A 女到馬偕醫院急診驗傷，馬偕醫院通報鄰近之中山分局
      中山二派出所，再由派出所人員通知線上警網前往瞭解，
      此時司法警察才得知告訴人A 女係遭受被告性侵害等情，
      有承辦本案之後港派出所警員劉○○製作之職務報告併檢
      附之受理案件記錄表、派出所員警工作紀錄簿、刑事案件
      移送簿、處理妨害性自主案件清單、性侵害犯罪事件通報
      表及性侵害案件初步處理紀錄表等各一份附卷為憑（見本
      院卷2 第124-130 頁）；核與證人王○○於偵查中證稱：
      1 月23日晚上9 點20分左右，接到辦事處勞工部代表的電
      話，表示被害人朋友S 電請協助，其直接回電予S ，並約
      在馬偕醫院見面，到達醫院時，其就協助掛號、驗傷，後
      來有社工蔡小姐進診間告知警察在外面等，至晚上11點多
      ，其與告訴人A 女就與警察到派出所製作筆錄等語相符（
      見偵查卷第70-72 頁）。足見本案係因馬偕醫院依一般性
      侵害案件流程通報警方，警方依一般流程通報女警隊處理
      ，才查悉本案之犯罪事實，而非由告訴人A 女直接或透過
      馬尼拉經濟文化辦事處人員通報警方指訴被告性侵害之犯
      罪事實。且告訴人A 女於警詢時係由馬尼拉經濟文化辦事
      處人員王○○陪同，而王○○與被告及告訴人A 女雙方均
      無利害關係。是以，就告訴人A 女於警詢所為陳述之外部
      情況判斷，所受到外力之影響程度不高，已可認「具有可
      信之特別情況」。
    (3)又本案為性侵害案件，發生地點在被告住處之房間，除被
      告外，僅有告訴人A 女親身經歷全程經過，其所為陳述自
      屬證明犯罪事實存否之必要證據。
    (4)綜上，告訴人A 女於警詢中所為之陳述，依刑事訴訟法第
      159 條之3 第3 款規定，有證據能力。而被告雖未到庭，
      不論依我國刑事訴法之規定或依歐洲人權法院所要求之普
      世人權基準，本院踐行的程序均未侵害被告的對質詰問權
      。
（二）告訴人A女於警詢所為之陳述可採之理由
   1、告訴人A女於警詢時所為之陳述：
      被告於93年1 月23日下午4 時45分許，在其位於台北市○○區○○街00號3 樓住處，對告訴人A 女以違反其意願之
      方式，而為強制性交得逞乙節，業經告訴人A 女於警詢陳
      述明確如下：「（妳今日因何事至中山二派出所來製作調
      查筆錄？）因為我昨天下午4 點45分的時候被我雇主的先
      生馮富祥（音譯）性侵害，我都以Sir 來稱呼他（以下以
      先生代替Sir）， 所以來這裡報案製作筆錄。」、「（請
      你就第一次遭受性侵害的過程詳細描述之）平常如果太太
      她們一家人在家的話我就不用過去○○路那邊，因為昨
      天太太、先生帶著兒子回娘家，下午我獨自一人留在家裡
      （○○區○○街00號3 樓），大約4 點的時候，先生一個
      人就先回來了，他告訴我說太太去木柵打麻將，並要我在
      5 點10分去太太娘家帶兒子回來再搭捷運去木柵找太太。
      木柵那個地方是太太週六、日會去打牌的地方。還說他要
      去休息，要我4 點半叫醒他。但我做完家事（大約4 點20
      分）回到我房間的時間，先生已經穿著睡衣睡在我的房間
      的床上，我有問先生；為什麼會在我的房間，但是先生沒
      有回答，就走出我的房間，我看他走了，我就去洗頭、洗
      澡，因為今天做了很多事，洗完之後就只圍著浴巾從浴室
      走回我的房間，其間會經過太太房間，但是會有一個間隔
      板遮住」、「我洗完澡回到房間就穿上衣服，因我房間沒
      有鎖，才穿完雇主就穿著睡衣進來我房間，他問我冷不冷
      ，接著就把我壓在床上，我有回他說不冷，並試著推開他
      ，但他就一直說『I like you』，又說『要我試試sexual
      intercourse 』，告訴我那很舒服，我一直跟他說我不要
      ，然後我就一直哭，我覺得雇主好像等不及要對我做那件
      事」、「（先生的性器有無進入你的陰道？有無射精？體
      內還是體外？有無戴保險套？）有，有插入我的陰道裡，
      有射精，是在體內，後來我去上廁所時，也有流出白白、
      黏黏的東西。他沒有戴保險套」、「（昨天下午4 點多是
      先生第一次對你性侵害嗎？有無用強暴的方式對你侵害？
      你有反抗過嗎？）是第一次。他是用強壓著我的方式對我
      侵害。但是我一直蹲著、躲他、退到牆角，他就很用力把
      我的雙腿張開就對我性侵，我很害怕閉著眼睛，但是手一
      直想推開他，可是沒辦法」、「（加害人有幾人？加害人
      對你侵害時有無使用任何工具或藥劑？）只有先生一人。
      沒有使用工具及藥劑」、「（加害人對你性侵害之後，是
      否有以衛生紙擦下體？有無前往醫院驗傷採證？有無保留
      最後一次發生後所穿之內衣褲、床單、棉被等物？）先生
      有叫我去洗乾淨。昨天晚上我已經去馬階醫院驗傷，有二
      件內褲都留在證物盒裡」、「（你有無受傷過？）沒有」
      、「（你是何時離開雇主家？雇主有無跟你聯絡？）大約
      下午5 點10分先生的兒子我有去太太的娘家接他回來，之
      後7 點先生跟他兒子就出門去了。我大概是7 點15分左右
      離開雇主家裡，期間都沒有接到雇主打電話聯絡我。我有
      打電話給我女性朋友R 跟她說這件事，後來才找到勞工中
      心的工作人員」（見偵查卷第13-18 頁）。
   2、告訴人A 女於警詢時所為陳述之證明力：
    (1)查告訴人A 女於警詢先是敘述被告穿著睡衣睡在其房間的
      床上，之後被告於告訴人A 女洗完澡回房間時，穿著睡衣
      進入其房間，問告訴人A 女冷不冷後，就將其壓在床上，
      且一直說「I like you」、「要我試試sexual
      intercourse 」，告訴其那很舒服，足見告訴人A 女就被
      告求歡、要求性交的過程得為具體、詳細的描述。且告訴
      人A 女並非指訴被告一開始即以強暴、脅迫或違反告訴人
      A 女意願的方式與告訴人A 女性交，而是敘述被告利用暗
      示、勸誘、說服的方式求歡，參以被告為告訴人A 女雇主
      之夫、平日與其妻及告訴人A 女共同生活之情形，以及被
      告自承為大學教授且為知名政治人物，是告訴人A 女陳述
      被告所使用之求歡方式，符合情理並無矛盾。
    (2)查告訴人A 女於警詢時陳述：被告曾多次趁人不注意或是
      沒人在的時候偷摸其胸部，也曾告訴她說喜歡她；並且跟
      她說：「不要告訴任何人，尤其是我太太，否則就把妳送
      回去」；在性侵害後被告叫她去洗乾淨，在晚上7 點時給
      她1 千元，先說是要給她吃晚餐，她說不要，又說是給她
      過年的紅包等語（見偵查卷第14-16 頁）。是告訴人A 女
      不僅能具體描述被告求歡的細節，且就被告先前對其之騷
      擾及威脅以及事後之安撫、利誘亦得為具體的描述，所述
      亦符合情理並無矛盾。
    (3)證人S 於偵查中證稱：93年1 月23日事發當天在R 雇主家
      中見到告訴人A 女時，告訴人A 女在哭，其就抱住告訴人
      A 女問她何事，告訴人A 女就主動把褲子脫下來，她的內
      褲上沾有血跡，其問她是誰碰的，她說是她的雇主，告訴
      人A 女當時非常害怕；當天告訴人A 女的精神狀況為有時
      候會害怕、有時候會生氣、而且一直哭（見偵查卷第396
      、398 頁）；證人王○○則證稱：1 月23日當她在馬偕醫
      院看到告訴人A 女時，告訴人A 女身體有點發抖，臉色有
      點緊張，有害怕的感覺，製作筆錄時她有哭（見偵查卷第
      72頁）。依上開2 位證人所述，告訴人A 女從93年1 月23
      日遭被告性侵害後至警詢時，情緒皆處於害怕、生氣、哭
      泣之狀態，若非遭受性侵害，豈會在面對朋友、警察、辦
      事處人員等不同層面的人時情緒失控？再參酌告訴人A 女
      於警詢時，於尚未陳述至遭被告性侵害之細節時，即因情
      緒激動趴在桌上啜泣，於93年1 月24日凌晨0 時50分暫停
      製作筆錄，至1 時3 分才繼續製作筆錄（偵查卷第13頁）
      ，足見告訴人A 女確受所經歷事件之影響，其警詢所為遭
      被告性侵害之陳述有極高的可信度。
   3、告訴人A女於警詢所為之陳述與下列證據相符：
    (1)告訴人A 女於93年1 月23日傍晚7 時許到友人R 雇主家求
      救，經由R 打電話予S 告知有急事需要幫忙，S 遂前往R
      雇主家，並協助打電話至馬尼拉經濟文化辦事處，嗣於當
      日晚9 時30分，經其友人S 陪同至馬偕醫院，與馬尼拉經
      濟文化辦事處勞工部職員王○○會合後，由王○○陪同進
      入診療室，接受醫師診療、採證等情，業據證人S 、王○○於偵查中證述明確（見偵查卷第394-398 、69-75 ）。
      而本件案發後，告訴人A 女（行動電話號碼為0000000000
      ）與Roxanne （行動電話號碼為0000000000號）間、R 與
      S （行動電話號碼為0000000000號）間、R 住處（雇主家
      中市內電話號碼為00-00000000 ）與馬尼拉經濟文化辦事
      處（電話號碼為00-00000000 及00-00000000 號）間之電
      話聯絡情形，亦分別有通聯資料附卷可稽（詳見以下附表
      編號1 至8 ），核與告訴人A 女陳述與證人S 、王○○證
      述之聯繫經過相符，足證其前揭陳述、證詞為真。
    ┌──┬─────┬─────┬─────┬───┐
    │編號│發     話 │受     話 │時     間 │偵  卷│
    │    │（使用人）│（使用人）│          │頁  數│
    ├──┼─────┼─────┼─────┼───┤
    │ 1  │0000000000│0000000000│起17:57:30│429頁 │
    │    │（被害人）│(R)       │迄18:00:05│      │
    ├──┼─────┼─────┼─────┼───┤
    │ 2  │0000000000│0000000000│起18:11:39│429頁 │
    │    │(R)       │（被害人）│迄18:12:12│      │
    ├──┼─────┼─────┼─────┼───┤
    │ 3  │0000000000│0000000000│起18:47:30│429頁 │
    │    │（被害人）│(R)       │迄18:47:52│      │
    ├──┼─────┼─────┼─────┼───┤
    │ 4  │0000000000│0000000000│起19:07:21│429頁 │
    │    │(R)       │（被害人）│迄19:07:58│      │
    ├──┼─────┼─────┼─────┼───┤
    │ 5  │0000000000│0000000000│起19:28:16│244頁 │
    │    │(R)       │(S)       │迄19:28:24│      │
    ├──┼─────┼─────┼─────┼───┤
    │ 6  │0000000000│0000000000│起19:28:38│244頁 │
    │    │(R)       │(S)       │迄19:29:13│      │
    ├──┼─────┼─────┼─────┼───┤
    │ 7  │0000000000│0000000000│起20:55:48│120頁 │
    │    │(R雇      │(馬尼拉經 │迄20:56:22│      │
    │    │主家電話) │濟文化辦事│          │      │
    │    │          │處）      │          │      │
    ├──┼─────┼─────┼─────┼───┤
    │ 8  │0000000000│0000000000│起20:57:05│120頁 │
    │    │(R雇      │(馬尼拉經 │迄21:00:29│      │
    │    │主家電話) │濟文化辦事│          │      │
    │    │          │處）      │          │      │
    ├──┼─────┼─────┼─────┼───┤
    │ 9  │0000000000│0000000000│起22:49:22│244頁 │
    │    │(R雇      │(S)       │（未接通）│      │
    │    │主家電話) │          │          │      │
    ├──┼─────┼─────┼─────┼───┤
    │ 10 │0000000000│0000000000│起22:49:48│244頁 │
    │    │(R雇      │(S)       │（未接通）│      │
    │    │主家電話) │          │          │      │
    ├──┼─────┼─────┼─────┼───┤
    │ 11 │0000000000│0000000000│起22:51:14│244頁 │
    │    │(R雇      │(S)       │（未接通）│      │
    │    │主家電話) │          │          │      │
    ├──┼─────┼─────┼─────┼───┤
    │ 12 │0000000000│0000000000│起22:51:30│244頁 │
    │    │(R雇      │(S)       │（未接通）│      │
    │    │主家電話) │          │          │      │
    ├──┼─────┼─────┼─────┼───┤
    │ 13 │0000000000│0000000000│起22:51:44│244頁 │
    │    │(R雇      │(S)       │（未接通）│      │
    │    │主家電話) │          │          │      │
    ├──┼─────┼─────┼─────┼───┤
    │ 14 │0000000000│0000000000│起23:08:59│244頁 │
    │    │(R雇      │(S)       │迄23:08:18│      │
    │    │主家電話) │          │          │      │
    └──┴─────┴─────┴─────┴───┘
      （編號10至14分，詳如後述）
    (2)證人醫師癸○○於本院審理及偵查中證稱：其從事婦產科
      醫師業務已4 年有餘，就性侵害案件之處理，於執業期間
      接受馬偕醫院及婦產科醫學會提供之訓練，臨床上已親自
      處理過一定數量之案件；93年1 月23日是收到疑似性侵害
      案件的檢傷通知，告訴人A 女由馬尼拉辦事處人員陪同前
      來，其先進行問診，告訴人A 女以英文表示下午4 點45分
      在雇主士林的住處被迫發生性行為，因告訴人A 女有用英
      文講出雇主姓名，但是其不知道告訴人A 女雇主的中文姓
      名如何寫，所以才寫「雇主」；接下來做採證的工作，打
      開採證盒，打開裡面白報紙請她在上面抖動，並且請她將
      帶來的褲子及目前所穿的褲子留當證物，再請她上檢查台
      梳她外陰部毛髮，檢視外陰部狀況、用陰部擴張器檢視病
      患內陰部狀況、使用棉棒採集內陰部及子宮頸的檢體，做
      細菌培養，並採集肛門、口腔的檢體，然後請病患把指甲
      剪下來留在證物盒，接下來採取血液及唾液的檢體；告訴
      人A 女外陰部處女膜9 點鐘方向有新鮮裂傷，當時檢視時
      有看到傷痕有出血的現象等語（見本院94年5 月17日審判
      筆錄、偵查卷第190-195 頁），並有馬偕醫院受理疑似性
      侵害事件驗傷診斷書、急診病歷影本各一份附卷可稽（見
      偵查卷第45-51 頁）。依證人癸○○上開證詞可知，其為
      受過專業訓練的婦產科醫師，於93年1 月23日處理到院急
      診之告訴人A 女，確認告訴人A 女外陰部處女膜9 點鐘方
      向有出血之新鮮裂傷，並蒐集證物、採集告訴人A 女身上
      之檢體。
    (3)內政部警政署刑事警察局（以下簡稱警政署刑事警察局）
      93 年5月21日刑醫字第0000000000號鑑驗書檢驗結果為：
      被害人內褲（紫色）、被害人內褲（橘黃色）上斑跡以
      O-Tolidi ne 血跡反應法檢測結果，均呈陽性反應，結論
      為含有血跡（見偵查卷第701-703 頁）。此鑑定結果核與
      證人癸○○前開證詞及馬偕醫院受理疑似性侵害事件驗傷
      診斷書相符，足認告訴人A 女於當晚到馬偕醫院急診時，
      處女膜尚有出血情形，因此告訴人A 女所穿內褲沾染了血
      跡。而由告訴人A 女外陰部處女膜9 點鐘方向有新鮮裂傷
      之情形觀之，核與告訴人A 女於警詢時陳述當天下午遭被
      告性侵害之情形相符。
    (4)警政署刑事警察局93年2 月10日刑醫字第0000000000號鑑
      驗書鑑驗結論為：被害人陰道棉棒精子細胞層與被告
      DNA-STR 型別相同；被害人內褲（紫色）、被害人內褲
      （橘黃色）、白色毛巾標示處精子細胞層與被告DNA- STR
      型別相同；被害人內褲（紫色）、被害人內褲（橘黃色
      ）、白色毛巾標示處上皮細胞層與被害人DNA-STR 型別相
      同（見偵查卷第36、37頁）。由鑑驗結果、可知，告
      訴人A 女提出之2 件內褲及白色毛巾，確實係其所穿著及
      使用，且其上留有被告之精子細胞；另鑑驗結果則顯示
      告訴人A 女陰道亦有被告之精子細胞。參以證人癸○○醫
      師於本院審理中證稱：鑑驗證物「陰道棉棒」係自告訴人
      A 女陰道深處和子宮頸採集檢體，從陰道口到子宮頸的深
      度約7-9 公分，陰道深處的位置也差不多等語（見本院審
      理卷第219 頁）。均核與告訴人A 女陳稱：被告生殖器有
      插入其陰道，並在陰道內射精等語相符。
   4、被告雖提出下列證據，用以彈劾告訴人A 女於警詢所為陳
      述之證明力，惟不足採信，分述如下：
    (1)告訴人A 女於94年1 月24日在菲律賓所為審判外陳述
    該陳述對被告犯罪事實無證據能力
    I按被告以外之人於審判外之言詞或書面陳述，除法律有規
      定者外，不得作為證據，刑事訴訟法第159 條第1 項定有
      明文。通說固然認為本條為傳聞法則的規定，該規定最主
      要的目的在於保障被告的反對詰問權。然而在審判中行使
      反對詰問權者並不限於被告，尚包括代表國家實行公訴的
      檢察官。刑事訴訟法規定被告以外之人必須到庭陳述，其
      目的即在於一方面以具結程序使證人知道其有據實陳述的
      義務，及違反將受偽證罪之處罰；另一方面以交互詰問，
      發現證人可能有知覺、記憶、表達或真實性的瑕疵。因此
      ，被告以外之人於審判外之陳述，既然可能會有知覺、記
      憶、表達及真實性之瑕疵，自然不能毫無條件任由被告單
      方面提出作為證明犯罪事實存否的證據。
    II查告訴人A 女於94年1 月24日在菲律賓所為陳述，雖據被
      告於本院審理時提出，然其顯為被告以外之人於審判外之
      陳述，依刑事訴訟法第159 條第1 項規定，不得作為證據
      。
    III被告及其辯護人雖主張該文書屬刑事訴訟法第159 條之4
      第1 款、第2 款所規定之公務員職務上製作之紀錄文書、
      證明文書或從事業務之人於業務上製作之記錄文書、證明
      文書。然查被告及其辯護人提出該項證據所據以主張者係
      告訴人A 女陳述之內容，故於審判外陳述者為告訴人A 女
      ，而非我國外交部駐菲代表處官員、菲律賓官員或公證人
      ，告訴人A 女並非上開條款所稱之公務員或從事業務之人
      ，自無依上開條款主張告訴人A 女於審判外之陳述有證據
      能力。
    Ⅳ至被告及其辯護人雖另主張該文書屬刑事訴訟法第159 條
      之4 第3 款所規定之其他於可信之特別情況下所製作之文
      書。惟查上開條文之立法理由為：「一、本條係新增。二
      、公務員職務上製作之紀錄文書、證明文書如被提出於法
      院，用以證明文書所載事項真實者，性質上亦不失為傳聞
      證據之一種，但因該等文書係公務員依其職權所為，與其
      責任、信譽攸關，若有錯誤、虛偽，公務員可能因此負擔
      刑事及行政責任，從而其正確性高，且該等文書經常處於
      可受公開檢查（Public Inspection）之 狀態，設有錯誤
      ，甚易發現而予及時糾正，是以，除顯有不可信之情況外
      ，其真實之保障極高。爰參考日本刑事訴訟法第323 條第
      1 款、美國聯邦證據規則第80 3條第8 款、第10款及美國
      統一公文書證據法第2 條，增訂本條第1 款之規定。三、
      從事業務之人在業務上或通常業務過程所製作之紀錄文書
      、證明文書，因係於通常業務過程不間斷、有規律而準確
      之記載，通常有會計人員或記帳人員等校對其正確性，大
      部分紀錄係完成於業務終了前後，無預見日後可能會被提
      供作為證據之偽造動機，其虛偽之可能性小，何況如讓製
      作者以口頭方式於法庭上再重現過去之事實或數據亦有困
      難，因此其亦具有一定程度之不可代替性，除非該等紀錄
      文書或證明文書有顯然不可信之情況，否則有承認其為證
      據之必要。爰參考日本刑事訴訟法第323 條第2 款、美國
      聯邦證據規則第803 條第6 款，增訂本條第2 款。四、另
      除前2 款之情形外，與公務員職務上製作之文書及業務文
      件具有同等程度可信性之文書，例如官方公報、統計表、
      體育紀錄、學術論文、家譜等，基於前開相同之理由，亦
      應准其有證據能力，爰參考日本刑事訴訟法第323 條第3
      款之規定，增訂本條第3 款」。故依上開立法理由，本條
      第3 款「其他於可信之特別情況下所製作之文書」，必須
      為與公務員職務上製作之文書及業務文件具有同等程度可
      信性之文書，亦即該文書必須經常處於可受公開檢查之狀
      態，設有錯誤，甚易發現而予及時糾正；或係於通常過程
      不間斷、有規律而準確之記載，通常有人員校對其正確性
      ，大部分紀錄係完成於相關事件前後，無預見日後可能會
      被提供作為證據之偽造動機，其虛偽之可能性小。查依告
      訴人A 女在菲律賓之審判外陳述所為之公證文書，係告訴
      人A 女事後針對個案所為之陳述，並非經常處於可受公開
      檢查之狀態，其內容亦非於通常過程不間斷、有規律而準
      確之記載，且陳述時已預見將被提供作為證據，故顯然非
      屬本條第3 款之文書。況查該份公證文書係被告透過友人
      韓崇智，經由相關人脈在菲律賓尋著告訴人A 女，而於94
      年1月24日在菲律賓馬尼拉市公證其證詞。整個過程，雖
      被告未在現場，然其友人韓○○全程陪同，是以，此份文
      書資料，係在告訴人已取得新台幣（下同）80萬元現金詳
      後述），返回菲律賓重新開始生活後，經與被告一方人員
      接觸，在被告一方人員全程在場之情況下製作而成，可認
      告訴人A 女獲得一大筆金錢後，已不願再與台灣這邊的案
      件有所牽扯，加上被告又是本案利益衝突最大之一方當事
      人，在面對被告友人在場之情形下，自難排除告訴人A 女
      陳述時有偽證之動機，其虛偽之可能性極高，故告訴人A
      女此部分所為之陳述並無證據能力。
    該陳述得為彈劾告訴人A女於警詢所為陳述之證據
    I刑事訴訟法第159 條第1 項規定：「被告以外之人於審判
      外之言詞或書面陳述，除法律有規定者外，不得作為證據
      」，此固然係排斥傳聞證據之規定，殆無疑義。惟尚應進
      一步釐清者，將該審判外陳述在審判中用引用時，在我國
      法上是否尚應區別，作為證明犯罪事實使用之「實質證據
      」，或是作為其他目的（如彈劾證人）使用之「彈劾證據
      」。美國聯邦證據法第801 條對於傳聞證據之定義必須該
      傳聞證據是被引用作為證明特定犯罪事實真實時，始為傳
      聞證據，因此被告以外之人於審判外之陳述，如在審判程
      序中引用係在彈劾該被告以外之人之可信度時，即可認為
      該審判外之陳述屬「非傳聞證據」，得作為彈劾證人證詞
      證明力之證據。我國刑事訴訟法關於傳聞法則之相關規定
      ，並未明文作相同之規範，而從體系來看，刑事訴訟法第
      154 條第2 項、第155 條第2 項分別規定：犯罪事實應依
      證據認定之，無證據不得認定其犯罪事實；無證據能力、
      未經合法調查之證據，不得作為判斷之依據，從上開條文
      可知，得以作為認定犯罪事實之依據者，以有證據能力之
      證據為限；反之，無證據能力之證據，不得作為認定犯罪
      事實之依據。亦即，限定以有證據能力之證據為認定依據
      者，僅為犯罪事實，而不及於犯罪事實以外之其他事項。
      所以，從法規體系觀之，雖與彈劾證據不相違背。惟在我
      國刑事訴訟法規定之證據法則中，有無再區別「實質證據
      」與「彈劾證據」之實益，容值得再斟酌。
    II查告訴人A 女於94年1 月24日在菲律賓所為陳述，屬被告
      以外之人於審判外之陳述，依刑事訴訟法第159 條第1項
      規定，不得作為認定犯罪事實之證據。惟依上開說明，其
      此部分審判外之陳述仍得否為彈劾其先前於警詢所為陳述
      之證明力，容值再議。惟在本案中告訴人A 女於警詢所為
      之陳述性質亦屬審判外之陳述，因該審判外陳述之外觀有
      很高的可信性，足以取代被告對質詰問權的檢驗，且為法
      院發現真實所需要，依刑事訴訟法第159 條之3 第3 款之
      規定，例外認為該審判外陳述有證據能力，而不認為違反
      憲法對被告對質詰問權的保障。然基於對質詰問權係被告
      訴訟程序上的基本權利，在一方面限制其對質詰問權的同
      時，另外一方面應對被告之防禦權予以補償，故依前述關
      於對質詰問例外之擔保機制中之驗證法則，理論上容可允
      許被告提出此份告訴人A 女於菲律賓之審判外陳述來彈劾
      其先前於警詢所為之陳述。
    該陳述無法彈劾告訴人A女於警詢所為陳述之證明力
    I查告訴人A 女之所以在菲律賓為此陳述，係被告透過友人
      韓○○，經由相關人脈在菲律賓尋著告訴人A 女，而在94
      年1 月24日於菲律賓馬尼拉市公證其證詞。整個過程，雖
      被告未在現場，然其友人韓○○全程陪同，是以，此份文
      書資料，係在告訴人A 女已取得80萬元現金，返回菲律賓
      重新開始生活後，經與被告一方人員接觸，在被告一方人
      員全程在場之情況下製作而成，可認告訴人A 女獲得一大
      筆金錢後，已不願再與台灣這邊的案件有所牽扯，加上被
      告又是本案利益衝突最大之一方當事人，在面對被告友人
      在場之情形下，已難排除告訴人A 女陳述時有偽證之動機
      ，其虛偽之可能性極高。
    II告訴人A 女於菲律賓時陳述：自承因常受辛○○責罵，雙
      方有很多口角爭執與誤會，因此在朋友的影響與指導之下
      ，設計陷害被告，並陳述係自被告臥房浴室中取得保險套
      ，然後用自己手指塗抹，並用指甲尖端去碰觸陰部，形成
      陰部流血，之後就提出控告云云。惟上述告訴人A 女所陳
      不論誣陷之動機、誣陷之情節，不僅與其先前於警詢所為
      陳述完全不同，且與卷內相關證據不符而不足採信（理由
      詳見後述），猶有甚者，竟與被告向來辯詞中所謂之「合
      理懷疑」揣測之情節完全相符，顯然告訴人A 女在作這份
      具結證詞前已受被告一方人員污染，足可懷疑是被告一方
      人員提供這樣的「事發經過」要求告訴人A 女陳述。
    III告訴人A 女於該份宣示具結證詞第7 點提及：「本人雇主
      之丈夫的雙胞胎女兒以及她們的朋友，也可做為本人雇主
      之丈夫無辜之證人。因為她們在2004年1 月23日都在本人
      雇主的家中。還有，本人記得在5 點左右，本人雇主之丈
      夫當時忙於跟他朋友打電話，本人也忙於打很多電話，這
      些電話紀錄均可證明，他完全沒有強暴本人，那天下午根
      本沒有任何事情發生」，此段情節與證人馮○○1、馮○○2
      、張○○、庚○○、己○○證述之情節相符，惟從客觀存
      在之通聯紀錄，足以說明上揭證人證詞不實（理由詳見後
      述），是以，遠在菲律賓之告訴人A 女竟然作出與客觀證
      據不符之陳述且該內容竟又與被告之女兒、朋友等人串證
      之內容相符，亦足認告訴人A 女此部分陳述與事實不符，
      無從彈劾其警詢所為陳述之證明力。
    Ⅳ更何況，若告訴人A 女於菲律賓之陳述屬實，其蓄意誣告
      ，又處心積慮地刮破自己陰道並塗抹具感染性的精液，其
      怎麼會於農曆大年初二，一般機關（包括馬尼拉經濟文化
      辦事處）未上班，且被告與家人、女兒、朋友均在場的時
      間、地點來誣指被告性侵害，故其陳述之內容、情節本身
      顯然不合常理。
    Ⅴ綜上，告訴人A 女在菲律賓所為陳述，與其警詢所為陳述
      完全不同，然其有偽證之動機，且未經具結，所述情節不
      僅與常理不符，甚至與事實不符，縱令承認其得作為彈劾
      證據，亦未能成功彈劾其警詢所為陳述之證明力。
    (2)告訴人A 女於急診時向醫師所為「不清楚有無射精」之陳
      述
    查告訴人A 女於94年1 月23日晚經馬偕醫院癸○○醫師以
      棉棒採集陰道深處及子宮頸部之檢體，業據證人癸○○於
      本院審理時證述明確；而該棉棒檢體經警政署刑事警察局
      鑑驗結果：被害人陰道棉棒精子細胞層與被告DNA-STR 型
      別相同，則有鑑驗書附卷可參，足見告訴人A 女陰道深處
      及子宮頸部有被告之精子存在，核與告訴人A 女於警詢陳
      稱：被告生殖器有插入其陰道，並在陰道內射精等語相符
      。故告訴人A 女於急診時雖未為肯定之陳述，然並不影響
      其於警詢陳述之證明力。
    告訴人A 女於急診時由馬偕醫院癸○○醫師問診，除陳述
      不清楚有無射精外，其亦陳述2 年前曾經有過性行為，業
      據證人癸○○於偵查中證述在卷（見偵查卷第192 頁）。
      依告訴人A 女所述，及其當時為23歲之年齡，其顯然少有
      性經驗，故於急診時未能確定被告是否有射精，實有可能
      ，自難憑此即認為告訴人A 女嗣於警詢時所為之陳述為不
      實。
    況且被告提出告訴人A 女在菲律賓之陳述，以其自承要陷
      害被告，故自被告臥房浴室中取得保險套，然後用自己手
      指塗抹陰部，來彈劾告訴人A 女於警詢時所為陳述之證明
      力。如告訴人A 女果真如被告所懷疑以上開方式捏造證據
      陷害被告，則告訴人A 女於急診時當明確告知醫師被告有
      於其陰道內射精，藉此達到誣陷被告之目的，斷無可能為
      不清楚有無射精之陳述。是告訴人A 女所為「不清楚有無
      射精」之陳述並無從彈劾其警詢所為陳述之證明力。
    (3)證人R 於本院審理時證稱：其是從電視上才得知告
      訴人A 女指稱被性侵害一事（見本院卷1 第178 頁）。
    查告訴人A 女於事發後，以行動電話0000000000號與R 使
      用之0000000000號行動電話聯絡，R 接著以0000000000號
      行動電話聯絡證人S 使用之0000000000號行動電話，而後
      S 以R 雇主家中市內電話00000000撥打至00000000、
      00000000馬尼拉經濟文化辦事處等相關聯繫經過，及告訴
      人A 之求救經過，已如前述。前述通話紀錄中相關的人（
      包括S 、王○○）均明確證稱「在1 月23日當天因告訴人
      A 女之求援而知悉告訴人A 女遭性侵害」一事，何以獨有
      證人R 不知之理？且每一通電話都以R 為關鍵樞紐，其中
      前開附表編號1 至6 及9 至14，R 都是通話之一方，而編
      號7 、8 二通，則是由R 雇主家中的市內電話播出，豈會
      當天每個人都在以電話聯繫本案如何處理時，R 卻是事後
      透過電視報導才知本案？其證詞顯屬可疑。
    又R 企圖解釋其與S 在1 月23日之多通聯繫
      電話，證稱：當天是因為要買電話卡，晚上7 點多打給S
      是因為其自己需要，後來又因朋友需要才在半夜11點多又
      打給S 云云。然查：
    I當公訴人詰問：「93年1 月23日為了解決電話卡的問題，
      花了多少時間與S 聯繫？」、「當天是那個朋友急著要電
      話卡？」等問題時，R 皆規避而答稱：「不記得了」云云
      。如果只是為了買電話卡，會需要如此一通接著一通撥，
      非得找到人不可嗎？更何況，若真有緊急買電話卡導致R
      非得找到S 不可，則R 又豈會僅記得是為了買電話卡，對
      於是誰急著要、花了多少時間與S 聯絡等情，又都不記得
      ？是以，R 對於93年1 月23日電話使用紀錄雖證稱是為了
      買電話卡，且極力解釋會有二個時段與S 聯絡是因原先自
      己要買電話卡後來則為朋友急著要，然其對於其他部分卻
      又稱不記得，其選擇性記憶豈能讓人相信？
    II此外，當本院提示前開通聯紀錄予R 後，R 對於93年1 月
      23日當天是誰以雇主家市內電話撥打至馬尼拉經濟文化辦
      事處？S 有無到其受雇處協助被害人性侵害之事？S 有無
      請求馬尼拉經濟文化辦事處的人協助處理？有無因S 與被
      害人出去處理性侵害的事情，而打電話跟S 聯繫？等等問
      題就開始閃躲證詞，皆以「不記得了」回應。衡之常情，
      對於這種特殊具體非平日作息事項，一般人就算記不得確
      切發生日期、時間，但對於有否處理過、有否經歷過這些
      事，不至於會因事過一年就忘記，是以，足認證人R 證詞
      多所保留，避重就輕，不足採信。
    III末以，證人S 經由R 告知後，隨即前往R 受雇處，協助打
      電話給馬尼拉經濟文化辦事處，隨後即陪同告訴人A 女前
      往馬偕醫院，已如前述。是以，可合理推知，因R 是一開
      始幫忙被害人對外聯繫之人，故當S 帶著被害人離開R 受
      雇處前往馬偕醫院後，R 從22:49:22至23:08:59不斷撥打
      電話給S （即前開附表編號9 至14），共打了6 通，前5
      通未接通，直至接通後才未再撥，係為了想瞭解後續處理
      情形，若非有這樣特殊之事件，豈會在大半夜急著找到S
      ？
    綜上，證人R 之證詞顯然不實在，不可採信，其證
      詞自無從彈劾告訴人A女於警詢所為陳述之證明力。
（三）被告所辯不足採信部分：
   1、被告辯稱：告訴人A 於受雇期間，因辛○○管教嚴厲，雙
      方多有衝突，遂透過仲介業者子○○告知告訴人A 女可能
      將其遣返，告訴人A 女因此挾怨報復以此獲取高額金錢；
      告訴人A 女自被告臥室浴室中取得被告與其妻行房使用之
      保險套，再由保險套內取得被告精液，將之塗抹於其陰道
      及兩條內褲上，且因指甲尖端去碰觸陰部，所以形成陰部
      流血等語。本院基於以下的理由，完全排除告訴人A 女誣
      陷被告的可能性，被告此部分所辯不可採信。
    (1)查告訴人A 女係由菲律賓來台擔任監護工，年僅23歲，學
      歷為大學肄業，不諳中文，且對於我國的法律規定、司法
      制度均不熟悉。而被告曾擔任立法委員，現為大學教授，
      智識、學養、口才、社經地位均在告訴人A 女之上。告訴
      人A 女要在其社會環境、司法制度完全不熟悉的情況下，
      利用我國的刑事法律及訴訟制度去誣陷在政治、社會上有
      一定影響力之被告，藉以取得高額的和解金，顯然極為困
      難。如果告訴人A 女稍有不慎，不僅無法達到誣陷被告取
      得金錢之目的，反而容易落得被反控誣告重罪或遣返回國
      無法繼續工作的下場，此先予敘明。
    (2)就「告訴人A 女誣陷被告本人」之動機審之告訴人A 女為
      被告之妻辛○○所雇用之監護工，平常都是由辛○○管理
      等情，業據證人辛○○到庭證述明確，是告訴人A 女與被
      告之間先前並無怨隙或糾紛，應可認定，且為被告所不否
      認。足認告訴人A 女對被告並無誣陷之動機。
    (3)就「告訴人A 女與辛○○衝突而誣陷」之動機審之證人辛○○雖於本院審理中證稱：曾於93年農曆過年前，因限制
      告訴人A 女於星期天休假，而與告訴人A 女發生激烈的衝
      突，告訴人A 女甚至對其摔門、摔東西，所以有要告訴人
      A 女第二天走，其事後並有向仲介反應，經討論打算等過
      完年後看告訴人A 女的表現再說等語（見本院94年5 月10
      日審判筆錄）。證人子○○亦證稱；於92年11月中旬到12
      月初（即告訴人A 女居留證93年1 月7 日到期前1 個月）
      ，曾向辛○○確認是否幫告訴人A 女辦理居留證延期，辛○○於92年12月中旬來電反應告訴人A 女摔東西，其當時
      建議辛○○先延期再溝通一下，如果過完年還不能用就將
      她遣返等語（見本院94年5 月10日審判筆錄）。然查：
    依證人辛○○與子○○證詞雖可證明辛○○與告訴人A 女
      曾發生爭執。惟告訴人A 女與辛○○發生爭執之時間應為
      92年12月中旬，距離本案案發之時間約隔1 個多月，時間
      並非密接，尚難認告訴人A 女遭辛○○斥責與本案間有因
      果關係，而足以合理懷疑告訴人A 女因此誣陷被告，此其
      一也。
    再者，告訴人A 女為菲律賓籍監護工，其成長背景、生活
      習慣、處理家務方法或對勞務條件之看法等或許與其雇主
      辛○○多所不同，彼此間會產生摩擦應可理解，惟稽證人
      上揭證述爭執之經過，縱屬實情，爭執亦僅係「告訴人A
      女未完全依照辛○○指示作晚飯遭指責」乙節，此等情節
      蓋可能普遍發生於一般雇主與外傭之間，其強度是否就足
      以引起告訴人A 女陷害被告之動機，況且是採取「塗抹精
      液於自己陰道內，再傷害自己處女膜」如此激烈之手段，
      以爭執之事由與告訴人A 女甘冒受孕、生病之風險審之，
      本院實難遽信告訴人A 女因此有誣陷之動機，此其二也。
    此外，告訴人A 女自92年1 月7 日受雇於辛○○，93年1
      月7 日前需辦理下個年度的展延，雖告訴人A 女與雇主辛○○有衝突，但已經由子○○為告訴人A 女辦理新年度的
      展延一情，亦為證人子○○證述屬實，參以告訴人A 女於
      警詢時自承在菲律賓有欠錢，不想被送回去，則就動機而
      言，既然告訴人A 女已能合法繼續留在台灣，並按月領取
      薪資，其何需誣指被告性侵害？更何況，告訴人A 女是經
      濟上弱者，亟需在台灣的薪水，甚難想像告訴人A 女會有
      十足的把握、十成的勝算，確信其「誣指」被告會獲得高
      於薪水之金錢。如果告訴人A 女誣陷被告後，其雇主辛○○卻不找其協議、和解並給付80萬元，甚至被告反過來指
      訴告訴人A 女誣告，告訴人A 女將會面臨我國司法的追訴
      、審判，不僅無法繼續工作賺取薪資，甚至要入獄或因違
      約而遭罰款，如此對經濟弱勢的告訴人A 女並無任何好處
      ，故亦難認告訴人A 女有何誣陷被告之動機，其此三也。
    (4)就「告訴人A 女塗抹精液於陰道、內褲、刺傷處女膜」之
      誣陷方法審之
    告訴人A 女陰道深處及子宮頸部有被告之精子細胞一節，
      已如前述。是以，從採得被告精子之位置而言，足認被告
      生殖器有插入告訴人A 女陰道，並在陰道深處射精。雖被
      告辯稱可能係告訴人A 女以手指沾染被告精液後塗抹在自
      己陰道內，以此誣陷被告云云。惟查，縱如被告所述，充
      其量，範圍也只能及於告訴人A 女手指能觸及之處，迨無
      可能深及子宮頸、陰道深處。更何況，以手指沾染精液深
      入陰道，就算再如何深入，若無其他工具輔助，手指上之
      精液早會因碰觸到陰道壁而留在距離陰道口之淺處，不可
      能有機會將精液塗抹在子宮頸、陰道深處。雖癸○○醫生
      證稱以棉棒採集檢體出來的時候，有可能會碰到陰道口附
      近的陰道壁。惟癸○○醫師亦證稱：為了確實採集陰道深
      處和子宮頸的檢體，所以以陰部擴張器將告訴人A 女陰道
      撐開，撐開到可以看到子宮頸，再以棉棒採集檢體等語（
      見本院卷1 第220 頁）。是以，醫師之所以使用陰部擴張
      器，就是為了將陰道口口徑撐至足夠棉棒順利進出之程度
      ，以確實採集陰道深處、子宮頸的檢體，提供予鑑驗單位
      ，而此部分係專業訓練的一部份，也是每一個從事驗傷採
      證的醫師會遵循的步驟，故以證人癸○○處理過一定案件
      量的專業婦產科醫師而言，在無預設任何偏頗立場之下，
      可認在陰道擴張器輔助下，應可以棉棒採集陰道深處及子
      宮頸的檢體。基上，若告訴人A 女自行以手指塗抹精液，
      當無可能在其陰道深處、子宮頸採得被告精液。因此，依
      據上開證據及說明，已足以排除告訴人A 女以被告所辯方
      式誣陷被告之可能性。
    況且，多種疾病（包括性病、愛滋病）可透過精液傳染，
      將精液塗抹於女性陰部亦有可能使該女性受孕，此均為一
      般正常成年人可知之常識，以告訴人A 女未婚且23歲之年
      紀，亦甚難想像其會為了不一定成功的誣陷勒索計畫，而
      甘冒受孕、生病甚而死亡之風險。又如告訴人A 女果真計
      畫周詳，且能取得被告與其妻行房使用之保險套，其直接
      以該保險套為證物誣指被告對其性侵害即可，告訴人A 女
      實無需如被告所辯以精液塗抹陰部之方法誣陷被告，甚至
      還以指甲造成自己陰部處女膜9 點鐘方向裂傷。
    再者，告訴人A 女於警詢時陳稱：被告有叫她洗乾淨，有
      2 件內褲留在證物盒裡（見偵查卷第17頁），證人S 於偵
      查中證稱：有請告訴人A 女回家拿穿過的內褲（見偵查卷
      第397 頁），證人癸○○醫師亦證稱：將告訴人A 女帶來
      的褲子及目前所穿的褲子留當證物（見偵查卷第193 頁）
      ；而上開2 件內褲經內政部警政署刑事警察局鑑定結果，
      均有告訴人A 女血跡及被告精子細胞，已如前述。告訴人
      A 女果真如被告所辯以手指塗抹被告精液於其陰部，再穿
      上內褲，理當只有一件內褲上沾有被告精液，其憑此向司
      法機關誣告已足，其何需費事將被告精液塗抹於另一條內
      褲上（甚或還另外塗抹於毛巾上）。而告訴人A 女如果刻
      意將被告精液塗抹於內褲上，其亦僅需塗抹於其所穿之內
      褲上即可，亦無需將被告精液塗抹於另一條內褲上。此外
      ，證人癸○○於偵查中證稱：其問診時告訴人A 女稱遭性
      侵害後有清洗外陰部（見偵查卷第192 頁）；證人S 於偵
      查中證稱：其於94年1 月23日晚在R 住處有請告訴人A 女
      回家拿穿過的內褲及使用過的衛生紙（見偵查卷第397 頁
      ）。據上，如果告訴人A 女果真要以被告所辯之方式誣告
      被告，其如何可能事先大費周章的「塗抹精液於陰道上、
      塗抹精液於2 條內褲上、塗抹精液於毛巾上、塗抹精液於
      衛生紙上，再傷害處女膜、確認條內褲均有血跡」誣陷，
      卻又先行清洗外陰部，甚至在找朋友S 協助時，仍不知道
      要提出另條內褲與衛生紙，還要朋友倡議才返回住處居處
      去取，足見告訴人A 女在案發之際根本不知道要保全證據
      。此均在在足以證明告訴人A 女於警詢所為遭被告性侵害
      之陳述為真，足以排除被告所辯告訴人A 女係誣告之可能
      性。
    (5)就本案查獲過程審之告訴人A 女於93年1 月23日傍晚7 時
      許到友人R 雇主家求救，經由R 打電話予S 告知有急事需
      要幫忙，S 遂前往R 雇主家，並協助打電話至馬尼拉經濟
      文化辦事處，嗣於當日晚9 時30分，經其友人S 陪同至馬
      偕醫院，與馬尼拉經濟文化辦事處勞工部職員王○○會合
      後，由王○○陪同進入診療室，接受醫師診療、採證等情
      ，已如前述。證人S 於偵查中且證稱：「J （即告訴人A
      女）在哭，R （即R ）非常的緊張，我就抱住J 問她何事
      ，J 就主動把褲子脫下來，她的內褲上沾有血跡，我問她
      是誰碰的，她說是她的雇主，J 當時非常害怕，我問她說
      你要怎麼辦，然後我先請她鎮定下來，我有建議她是否要
      向上面投訴，J 說她想要投訴，我就打電話給馬尼拉經濟
      文化辦事處」（見偵查卷第396-397 頁）。足見告訴人A
      女於遭受被告性侵害後係處於緊張、害怕的狀態，一開始
      並未直接向警察機關報案或向馬尼拉經濟文化辦事處投訴
      遭被告性侵害情事，而係經其友人S 建議後，才決定要向
      馬尼拉經濟文化辦事處投訴，而此亦非提起刑事告訴，如
      果告訴人A 女果真係欲對報告誣陷，實在無需多此一舉，
      甚至選在馬尼拉經濟文化辦事處人員未上班的時間（當日
      為農曆大年初二）遂行其誣陷被告之計畫。而本案係93年
      1 月23日晚約11時許，因告訴人A 女到馬偕醫院急診驗傷
      ，馬偕醫院通報鄰近之中山分局中山二派出所，再由派出
      所人員通知線上警網前往瞭解，此時司法警察才得知告訴
      人A 女係遭受被告性侵害等情，有承辦本案之後港派出所
      警員劉○○製作之職務報告併檢附之受理案件記錄表、派
      出所員警工作紀錄簿、刑事案件移送簿、處理妨害性自主
      案件清單、性侵害犯罪事件通報表及性侵害案件初步處理
      紀錄表等各一份附卷為憑（見本院卷2 第124-130 頁）；
      核與證人王○○於偵查中證稱：1 月23日晚上9 點20分左
      右，接到辦事處勞工部代表的電話，表示被害人朋友S 電
      請協助，其直接回電予S ，並約在馬偕醫院見面，到達醫
      院時，其就協助掛號、驗傷，後來有社工蔡小姐進診間告
      知警察在外面等，至晚上11點多，其與告訴人A 女就與警
      察到派出所製作筆錄等語相符（見偵查卷第70-72 頁）。
      足見本案係因馬偕醫院依一般性侵害案件流程通報警方，
      警方依一般流程通報女警隊處理，才查悉本案之犯罪事實
      ，而非由告訴人A 女直接或透過馬尼拉經濟文化辦事處人
      員向警方指訴被告性侵害之犯罪事實。按果如被告所辯本
      案係告訴人A 女誣陷，則告訴人A 女不惜招致懷孕、生病
      之風險，而採取激烈手段誣陷，其目的應在立即「揭露」
      上揭製造之證據，因此，理應在最快速時間、利用最快速
      方法讓司法機關知悉上揭製造之證據，例如向警局報案，
      惟告訴人A 女卻均未採取報案之措施，是從事發後尋求協
      助，暨警方知悉告訴人A 女遭受被告性侵害之流程觀之，
      均亦足以認定告訴人A 女並非誣陷被告。
    (6)就告訴人A 女案發後之神態及指訴遭性侵害情節之合理性
      審之告訴人A 女於93年1 月23日遭被告性侵害後至警詢時
      ，情緒皆處於害怕、生氣、哭泣之狀態，甚至於警詢時，
      於尚未陳述至遭被告性侵害之細節時，即因情緒激動趴在
      桌上啜泣，已如前述，如果告訴人A 女係誣陷，除非其有
      非常高超的演技，否則如何能有此自然流露的情緒表現。
      至於被告辯稱告訴人A 女係因其說謊、惹了大禍才緊張、
      害怕、顫抖而且哭泣云云。惟告訴人A 女果真如其所辯係
      蓄意誣陷被告，則告訴人A 女猶於當日幾小時前以手指塗
      抹被告精液於其陰部，且以指甲劃傷陰部處女膜（姑不論
      前已說明不可能成立），則邏輯上告訴人A 女顯不可能因
      此而緊張、害怕、顫抖而且哭泣。此外，告訴人A 女於警
      詢所為之陳述不僅具體描述被告性侵害之過程，對於被告
      求歡的細節、先前對其之騷擾、威脅及事後之安撫、利誘
      ，亦得為具體的描述，所述均符合情理並無矛盾，已如前
      述，益證告訴人A 女並非憑空捏造事實誣陷被告。
    (7)就告訴人A 女案發後與被告之妻辛○○之互動審之證人馬
      尼拉經濟文化辦事處菲僑組組長戊○○於偵查中及本院審
      理時證稱：告訴人A 女於93年1 月23日打電話請求幫忙，
      1 月27日其第一次見到告訴人A 女，當天告訴人A 女有流
      眼淚在哭，經詢問告訴人A 女是否需要幫忙，並請告訴人
      A 女手寫所發生的事，告訴人A 女寫下她何時去醫院、何
      時去派出所、何時到菲律賓辦事處，表明她要告男雇主性
      騷擾。而告訴人A 女住在辦事處宿舍期間，雇主辛○○於
      1 月27日、28日、29日都有來看她，因辛○○表示要私底
      下和告訴人A 女談，並說怕辦事處有錄影或錄音，希望辦
      事處人員能夠出去外面，至1 月29日早上，告訴人A 女就
      表示不告了，其遂協助草擬協議書，經過告訴人A 女與女
      雇主確認內容後，就製作正式的協議書讓雙方簽名，簽完
      協議書，辛○○有給告訴人A 女新台幣（下同）80萬元現
      金等語（見偵查卷第76-83 、本院94年5 月17日審判筆錄
      ），並有棄權協議書影本一份附卷可參（見偵查卷第86頁
      ）；證人辛○○於本院審理時亦證稱：有交付80萬元予告
      訴人A 女（見本院94年5 月10日審判筆錄）。足見告訴人
      A 女原意在提出告訴，嗣與被告之妻辛○○單獨談過後，
      態度隨即出現大逆轉，改為和解不告，簽立棄權協議書，
      並因此取得80萬元。如果被告果真係遭告訴人A 女誣陷，
      而當時距離告訴人A 女所稱遭被告性侵害之時間不過6 日
      ，且告訴人A 女身上所採檢體是否有被告之DNA 亦尚無鑑
      定結果，被告或其妻辛○○自可主張告訴人A 女為誣告，
      靜待司法警察機關調查相關證據以證明被告清白，斷無於
      司法警察機關就相關證物鑑定結果未出來前，即接受告訴
      人A 女要求同意給付80萬元之理。況且告訴人A 女於93年
      1 月29日取得80萬元後，即在辛○○協助向航空公司訂位
      並給付機票費用下，於當日登乘飛機離台返回菲律賓，此
      業據證人辛○○於本院審理時證述在卷，並有國泰航空公
      司台灣分公司旅客搭機證明書影本（見偵查卷第85頁）一
      紙附卷可稽。如果告訴人A 女果真係要誣陷被告，以被告
      自承對於榮譽之重視，豈有讓告訴人A 女如此容易得手之
      理。此外，證人戊○○於偵查中及本院審理時均證稱：告
      訴人A 女與被告之妻辛○○私底下談話時，偶而會抱在一
      起哭（見偵查卷第78頁、本院卷1 第205 頁）。如果告訴
      人A 女係惡意誣陷被告，身為被告妻子之辛○○悲憤都來
      不及，怎有可能與告訴人A 女抱在一起哭，此亦足證告訴
      人A 女顯非誣陷被告。
   2、被告辯稱：93年1 月23日下午其○○街住處，共有他、大
      女兒馮○○1 、二女兒馮○○2 、兒子馮○○1 、友人張
      ○○及告訴人A 女共6 人在家，其根本不可能性侵害告訴
      人A 女等語。本院基於以下的理由，認定當時僅被告與告
      訴人A 女在家，被告此部分辯解不可採信。
    (1)告訴人A 女於警詢所為之陳述
      告訴人A 女於警詢時明確陳稱：「因為昨天太太、先生帶
      著兒子回娘家，下午我獨自一人留在家裡（○○區○○街
      00號3 樓），大約4 點的時候，先生一個人就先回來了，
      他告訴我說太太去木柵打麻將，並要我在5 點10分去太太
      娘家帶兒子回來再搭捷運去木柵找太太。木柵那個地方是
      太太週六、日會去打牌的地方」。依前所述，告訴人A 女
      於警詢所為之陳述可以採信，故93年1 月23日下午4 時至
      5 時間，僅有被告與告訴人A 女在被告○○街住處。此亦
      符合通常性侵害案件多發生於僅加害人與被害人單獨在場
      的特性。
    (2)被告供詞前後不一，均不足採信。
    被告於93年1 月25日警詢時供稱：「（依該女子（即被害
      人）警訊筆錄所言於93年1 月23日下午16時45分許，你人
      是否在台北市○○區○○街00號3 樓？）當時我與內人及
      小孩都在家中休息，在家中有打電話向友人拜年」、「（
      當時該名女子是否在屋內？屋內有無其他人在家？）原先
      沒注意到她是否在家，後來發現了她在，當時有我、我內
      人及我最小的兒子和該名幫傭等4 人在台北市士林區○○
      街住所」、「（你能否詳述你於93年1 月23日當天所有行
      程？）當天我早上都待在家裡，用電話拜年，當時我內人
      及小孩都在家中，中午12時30分許我陪內人及小孩到岳母
      家拜年，並且吃中餐聊天，與岳母姻親話家常，於當日下
      午16時許，我和內人及小孩一起回家休息，於下午18時許
      我與小孩出門，前往參加前岳父母結婚紀念日及晚餐……
      ，當日18時許我內人獨自一人外出，代表我參加朋友筵席
      ，沒有與我及小孩同行，我們分別出門，於晚上22時許，
      我和小孩先回家」（見偵查卷第6-8 頁）。
    被告於93年3 月15日偵查時，卻供稱：「（當天你們什麼
      時候回到家？）當天我和我內人、大女兒馮○○1、二女兒
      馮○○2 及小兒子馮○○1 共同到我岳母家，他家在○○
      街○巷幾號我不知道，走路5 分鐘就到了，中午吃過飯後
      就從岳母家回來，回到家幾點我記不得，然後我內人換完
      衣服之後就到她木柵的朋友家，她朋友叫「陳應琮」校長
      那邊」、「（你知道你太太幾點出門的嗎？）她一回到家
      沒有多久就出門」、「（你兩個女兒及小孩也跟你們一起
      住？）對，當天我二個女兒跟小孩也都住在那邊，是一起
      去我岳母家，再一起回來」、「（當天下午4 點左右你人
      在什麼地方？）我在家裡」、「（4 點到6 點這段時刻有
      誰和你一起在家裡？）有2 個女兒及小孩，還有1 個馮○○2 的同學叫張○○一起在家裡，還有外傭也在，張○○
      是在下午3 、4 點左右到家裡，他5 點多就先離開家裡，
      然後我們全家包括二個女兒及小孩在六點多就離開家裡，
      所以菲傭所指案發的時間根本不可能發生……」（見偵查
      卷第437- 438頁）。
    比較被告上揭前後2 次供述，其對於案發當日何時自岳母
      家返回住處、其妻辛○○又於何時出門、關鍵的下午4點
      多何人在其住處等重要事項，其供述明顯矛盾，顯然已有
      不實。次查被告之妻辛○○於93年1 月23日下午4 時至6
      時許並不在被告○○街住處，業據證人辛○○於偵查中證
      述屬實（見偵查卷第441 頁）。然被告於警詢時，卻刻意
      隱瞞其妻辛○○並不在家一事，供稱當天下午4 時至6 時
      辛○○與其在家，足見其警詢供述明顯不實，被告欲卸免
      罪責之企圖可見一斑。而被告在案發1、2天後即接受警方
      詢問，然其於警詢時從未提到當時有另有2 位女兒、1 位
      友人在家，而且明確供稱：「當時有我、我內人及『我最
      小的兒子』和該名幫傭等『4 人』在台北市士林區○○街
      住所」，卻於事隔1 個多月後的偵訊時，竟改稱有很多人
      都在家，並舉該等人為證，而這些證人嗣後於偵訊作證時
      ，亦證述歷歷當日與被告一同在家（此部分不足採信，詳
      如後述）。93年1 月23日下午4 時至6 時間果真有如被告
      所述之人在其住處，為何被告在得知自己遭告訴人A 女指
      訴性侵害而接受警詢時，沒有立刻提出說明，故被告所為
      實有違常情。甚至，被告於警詢時已經刻意捏造其妻辛○○在場之說詞，欲卸免其罪責，益見其偵查中關於家中多
      人之供述亦屬不實，不可採信。
    至於被告辯稱：其警詢時對於家中人數與出入時間有點出
      入，係因為不確定張○○願不願意作證及為保護孩子才未
      提及他們；及當日係夜間詢問，精神不濟才有口誤，而有
      這些小節的出入云云。首先，被告上開前後2 次關於家中
      人數與出入時間供述之出入，並非「小節」的出入，因為
      家中人數一為4 人、一為6 人，且其妻辛○○還從有到無
      ；出入時間一為下午4 時、一為中午在岳母家吃過飯後（
      依證人辛○○證詞應為2 時以前），均存有明顯之落差。
      其次，被告於警詢時同意接受警方的夜間詢問，業據其於
      警詢筆錄上簽名在卷可稽（見偵查卷第4 頁）。而其於警
      詢時就警方所詢問之問題如「當時該名女子是否在屋內？
      屋內有無其他人在家？」、「你能否詳述你於93年1 月23
      日當天所有行程？」等，均為詳細且明確的回答，甚至刻
      意捏造其妻辛○○下午4 時至6 時在家的事實，已如前述
      ，參以被告於本院審理時思慮縝密、邏輯清晰、口才便給
      之表現，足認被告於警詢時之供述絕非口誤。再者，被告
      於警詢時並非僅稱家中有「小孩」未提及小孩姓名來保護
      小孩，而係具體指稱「我最小的兒子」，如依被告之邏輯
      是否「我最小的兒子」即不需保護；又縱使為保護小孩亦
      可具體指稱大女兒、二女兒等，僅需不提及其姓名即可。
      況且，果真被告當時自認係遭告訴人A 女誣陷，以被告所
      自承其乃重視榮譽之人，提出證據證明自己之清白乃光明
      正大之事，孩子、友人為其出庭作證亦屬正當應為，其何
      需以保護孩子、或顧慮友人是否願意出庭作證為由而多所
      考慮。甚至被告竟將其所提證人不願出庭使其名譽受損一
      事（屆時是否不願意出庭還不一定），視為比其遭人誣陷
      性侵害之名譽受損（已經遭人指訴，且經警方詢問）還嚴
      重，顯然完全不合情理，而不可採信。猶有甚者，果真被
      告愛護其名譽且擔心被人質疑其講話的真實性，其又為何
      於警詢時虛偽陳述其妻辛○○當日下午4 時至6 時在家，
      亦足見被告上開辯解，完全不可採信。
    (3)證人馮○○1、馮○○2、張○○雖均證稱；93年1 月23日下
      午4 時至6 時在被告○○街住處等語（見偵查卷第491-49
      5 、496-499 、488-490）； 證人馮○證稱：93年1 月22
      日晚大姊馮○○1、二姐馮○○2回○○街被告住處等語（見
      偵查卷第538-541）。 惟上開證人之證詞均不實，不可採
      信。理由如下：
    證人被告大女兒馮○○1證稱：初一（即93年1 月22日）其
      在外婆家以市內電話00000000訂了○○餐廳，1 月22日晚
      上住在被告○○街住處，早上都在○○街，中午到阿姨辛○○母親處，下午1 點左右返回○○街住處，晚上6 點出
      門到○○路與○○街的○○餐廳參加外婆、外公的50週年
      紀念晚餐，吃完飯後就至被告辦公室寫新年留稿，之後回
      到○○路奶奶家（見偵查卷第491-495 頁）；證人被告三
      女兒馮○亦證稱：是大姊在22日晚上在外婆家訂○路○○
      餐廳等語。經查：
    I被告等人1 月23日當晚前往○○料理○店用餐消費一情，
      業為渠等陳述相符，並有用餐時之照片附卷可證（見偵查
      卷第565-568 頁）。而○○料理○店電話為00000000，○
      店之電話為00000000，被告之母程○○於○○路○段住處
      使用之電話為00000000，則有○○料理網站資料及電話使
      用人資料各一份為憑（見偵查卷第561 頁）。
    II而證人馮○○1、馮○皆證稱係由馮○○1負責訂位，馮○○1
      更證述不是以行動電話訂位（見偵查卷第493-494）， 觀
      之以下相關電話通聯紀錄及以下附表，可知馮○○1是於93
      年1 月23日下午在○○路奶奶家以00000000電話向○○餐
      廳訂位：
      (甲)馮○○1使用之0000000000號行動電話於93年1 月22日、
        93年1 月23日並無與○○料理之通話紀錄（詳偵查卷第
        238 頁），又馮○○1 另使用之0000000000號行動電話
        亦同樣於該2 日無任何與○○料理之通話紀錄（詳偵查
        卷第256 頁）。此部分與馮○○1 證稱非以手機訂位相
        符。
      (乙)馮○○1 之外婆蕭○○位於○路住處電話為00000000，
        在93年1 月22日並無撥打至○○料理之電話紀錄，於93
        年1 月23日17:52:59至17:53:35分有與○店通一次電話
        （詳偵查卷第691 頁之通聯紀錄），而較之下述附表即
        奶奶程○○○○路○段住處電話00000000之通話紀錄，
        即可推知該通話並非訂位，僅係訂位後之詢問、聯繫電
        話。
      (丙)00000000即馮○○1奶奶程○○○○路住處電話於93
        年1 月23日有下列之通話紀錄（詳偵查卷第116 頁）：
          ┌──┬─────┬─────┬─────┐
          │編號│發     話 │受     話 │時     間 │
          ├──┼─────┼─────┼─────┤
          │ 1  │00000000  │104       │16:11:44  │
          ├──┼─────┼─────┼─────┤
          │ 2  │00000000  │00000000  │16:44:47  │
          │    │          │（○店）  │          │
          ├──┼─────┼─────┼─────┤
          │ 3  │00000000  │00000000  │16:45:40  │
          │    │          │( ○店)   │          │
          ├──┼─────┼─────┼─────┤
          │ 4  │00000000  │00000000  │16:46:41  │
          │    │          │（外婆家）│          │
          ├──┼─────┼─────┼─────┤
          │ 5  │00000000  │00000000  │17:01:53  │
          │    │          │( ○店)   │          │
          ├──┼─────┼─────┼─────┤
          │ 6  │00000000  │00000000  │18:19:10  │
          │    │          │( ○店)   │          │
          └──┴─────┴─────┴─────┘
        由上開附表可知，00000000電話於23日下午先撥打至10
        4 查號台，之後撥至○店，再撥至○店，之後又陸續撥
        打2 通至○店，此與一般向○餐廳訂位之脈絡相符，亦
        即不會記得店家的電話，故先部打查號台詢問，再撥打
        至店家詢問。從上表的通話紀錄可看出，證人馮○○1
        查詢了104 ，之後先撥打至○○店，可能是○店已經沒
        位置，也可能是與服務人員談過後發現○店距離較近、
        較方便，於是改撥打至○○店詢問，並於接觸後，打電
        話通知外婆家人員。再參酌93年1 月23日晚上之聚會主
        要為馮○○1 外婆之家族聚會，當晚雖然馮○○1 奶奶
        有參加該場聚會，但衡情應非由馮○○奶奶使用其家中
        電話訂位，故可推知係馮○○於93年1 月23日下午在○
        路奶奶家以00000000電話訂位，而可認定馮○○1 於1
        月23日下午是在○路○段之奶奶家，並不在被告○○街
        住處。
    III至被告辯稱：證人馮○○1僅證稱在外婆家訂位，並未稱用
      哪一支電話訂位，故不能憑此認定其於1 月23日下午在○
      路奶奶家訂位云云。惟查通常一般人使用電話之常態應是
      使用所在地之電話或自己之行動電話，使用他人之行動電
      話之可能性較小；證人馮○○1 於偵查中且明確證稱：「
      是在我外婆家訂的，是在初一的早上在我外婆家訂的，我
      外婆住在○路，外婆叫『蕭○○』，她們家電話是
      00-00000000 」（見偵查卷第4945頁），由其證詞之脈絡
      ，足以認定證人馮○○1 的意思係以外婆家電話訂位。
      證人馮○證稱：其於22日晚間留在○路外婆家過夜寫作業
      ，因為○路的網路比較快，而奶奶家沒有裝寬頻，是靠撥
      接上網，手提電腦是馮○○1 的，如果馮○○1 拿走電腦
      ，其就沒辦法使用，至於奶奶程○○不識字，不會使用電
      腦等語（見偵查卷第540 頁）。經查：0000000000為
      YAHOO 奇摩網站提供之免費撥接電話，此觀之卷附之奇摩
      網站內容甚明（見偵查卷第140-144 頁），又證人馮○奶
      奶家00000000電話於23日下午撥接上網之紀錄則詳如下表
      （見偵查卷第116 頁）。
    ┌──┬─────┬─────┬─────────┐
    │編號│發     話 │受     話 │時     間         │
    ├──┼─────┼─────┼─────────┤
    │  1 │00000000  │0000000000│12:26:55共8294秒  │
    ├──┼─────┼─────┼─────────┤
    │  2 │00000000  │0000000000│15:03:21共882秒   │
    ├──┼─────┼─────┼─────────┤
    │  3 │00000000  │0000000000│15:41:51共24秒    │
    ├──┼─────┼─────┼─────────┤
    │  4 │00000000  │0000000000│15:42:47共23秒    │
    ├──┼─────┼─────┼─────────┤
    │  5 │00000000  │0000000000│起15:43:31共24秒  │
    ├──┼─────┼─────┼─────────┤
    │  6 │00000000  │0000000000│起15:44:04共24秒  │
    ├──┼─────┼─────┼─────────┤
    │  7 │00000000  │0000000000│起15:44:41共24秒  │
    ├──┼─────┼─────┼─────────┤
    │  8 │00000000  │0000000000│起15:45:27共24秒  │
    ├──┼─────┼─────┼─────────┤
    │  9 │00000000  │0000000000│起15:46:03共24秒  │
    ├──┼─────┼─────┼─────────┤
    │ 10 │00000000  │0000000000│起15:46:41共40秒  │
    ├──┼─────┼─────┼─────────┤
    │ 11 │00000000  │0000000000│起15:48:08共1175秒│
    └──┴─────┴─────┴─────────┘
      由上可知，擁有手提電腦的馮○○1，在93年1 月23日自下
      午12:26:55至15:48:08，透過奇摩免費撥接電話在不會使
      用電腦的○○路一段奶奶家上網。與前開附表（訂位）
      以觀，已可勾稽出馮○○1在下線後，即開始從事○○餐廳
      訂位事宜。是以，證人馮○○1於93年1 月23日整個下午都
      在○○路○段奶奶家，尤其被害人指訴之案發時間下午4
      時45分許，馮○○1 正打電話至○○○店及○店，故其證
      稱所謂案發時在被告住處一情，顯然虛偽，不足採信。
    證人馮○於偵查中證稱：93年1 月22日晚上其住在○路外
      婆家，23日約中午12點多起床，大約下午2 點多從外婆家
      出發到建國花市，然後又到國父紀念館附近買一些紀念品
      及照相，之後大概6 點多左右回到○路○段○號○樓之2
      號，接奶奶程○○到○○的一家餐廳吃飯；並證稱：1 月
      23日伊係使用二姊馮○○2 的行動電話0000000000（見偵
      卷第539 頁）。然查：依0000000000行動電話於1 月23日
      之通聯紀錄（詳見偵查卷第251 頁，整理如下列附表），
      即可明顯比對出，馮○在1 月23日並未使用該行動電話。
          ┌──┬─────┬─────┬─────┐
          │編號│時      間│基地台代碼│基地台位置│
          ├──┼─────┼─────┼─────┤
          │  1 │16:13:59  │2580      │台北市○區│
          ├──┼─────┼─────┤○路○段  │
          │  2 │16:15:08  │2580      │○號○樓  │
          ├──┼─────┼─────┤          │
          │  3 │16:15:30  │2580      │          │
          ├──┼─────┼─────┤          │
          │  4 │16:15:58  │2580      │          │
          ├──┼─────┼─────┼─────┤
          │  5 │16:26:41  │起2355    │○路      │
          │    │          │迄2361    │○路      │
          ├──┼─────┼─────┼─────┤
          │  6 │18:18:33  │2168      │○路○段  │
          └──┴─────┴─────┴─────┘
      0000000000於1 月23日下午16:13:59至16:26:41共撥打5
      通電話至奶奶程○○家（即上開附表編號1 至5 ），而通
      話時之基地台位置為：前4 通位於台北市○○區○○路0
      段000 號4 樓，第5 通起於○○路迄於○○路。以馮○之
      移動路線而言，不論是建國花市或國父紀念館，均無可能
      出現在○路○段、○路及○路附近。綜上可知，在1 月23
      日當天馮○並無使用0000000000行動電話。
    承上述，0000000000行動電話在93年1 月23日不是由馮○
      使用，而0000000000是馮○○2 申辦之行動電話，平時亦
      為馮○○2 親自使用，此據證人馮○○2 證述在卷，並有
      使用人資料在卷可稽，且觀之該電話在1 月23日下午之雙
      向通聯紀錄（詳偵查卷第251 頁），通話對象多為被告家
      人，包括打給被告之母程○○00000000、打進被告的手機
      0000000000，是該行動電話可合理推論並無交由被告家人
      以外之人使用，而被告、被告之妻辛○○、被告之女馮○○1 都有自己使用之行動電話，馮○又不可能使用該行動
      電話，故僅可能係馮○○2 使用，再比對該通聯紀錄，至
      下午6 點多時，基地台位置顯現在○路○段（代碼為2328
      ），亦即○○餐廳○店之位置，核與證人馮○○2 證述有
      前去餐廳用餐一情相符，是以，0000000000行動電話在93
      年1 月23日應為馮○○2 本人親自使用。然則，
      0000000000行動電話在1 月23日18:48:49有撥打至被告
      0000000000行動電話之紀錄，此觀之252 頁通聯紀錄甚明
      ，若馮○○2 當天下午都待在被告○○街住處，甚至於下
      午6 點多許，與被告一起出門前往○○餐廳○店，豈可能
      在6 點多時還撥打電話給被告？更何況兩支行動電話通話
      時顯現之基地台位置不同，0000000000之基地台代碼為
      2328即○○路○段○號（詳偵查卷第252 頁）、
      0000000000之基地台則在台北市○○路0 段0 巷00000 號
      9 樓頂平台（詳偵卷642 頁）。綜上可知，證人馮○○2
      在93年1 月23日係使用0000000000行動電話，且當天下午
      並沒有在被告○○街住處，亦無與告在下午6 點多同時出
      門之情形，是證人馮○○2 於偵查中證述案發當日其都在
      被告住處一情，顯屬虛偽。
    證人張○○於偵查中雖證稱93年1 月23日下午4 點多至5
      點半左右，其都在被告○○街住處，且當時馮○○1 、馮
      ○○2 都在場等語。惟查：證人馮○○1 、馮○○2 當天
      皆不在被告住處已如上述，且核與告訴人A 女於警詢陳述
      當時僅被告與告訴人A 女在被告○○街住處之情不符，是
      證人張○○之證詞亦屬虛偽，不足採信。
   3、被告辯稱：93年1 月23日下午4 時45分許其正與其友人庚○○通話，其根本不可能性侵害告訴人A 女等語。本院基
      於以下的理由，認定被告此部分辯解不可採信。
    (1)告訴人A 女於警詢明確陳稱被告於93年1 月23日下午4 時
      45分對其性侵害（見偵查卷第13頁），並未陳稱被告當時
      有以電話與他人聯絡，且衡情被告亦無可能於性侵害告訴
      人A 女的同時以電話與友人庚○○聯絡。
    (2)0000000000、0000000000係被告壬○○平日使用之行動電
      話00-00000000 、00-00000000 為被告家中電話，此經被
      告陳述在卷，而0000000000在93年1 月23日16:30:49被告
      與辛○○通話100 秒後，至17:15:20才又有與己○○之通
      話紀錄（詳見偵查卷第642 頁通聯紀錄），另0000000000
      在當天只有23：29：39有通話紀錄（詳見偵查卷第744 頁
      通聯紀錄），00-00000000 在當天下午則無任何通話紀錄
      （詳見偵查卷第459 頁通聯紀錄），00-00000000 在當天
      下午只有於16:52:12撥打至己○○手機（詳見偵查卷第42
      頁通聯紀錄）。又被告及證人馮○○1於偵查中，曾向檢察
      官提及被告尚使用易付卡0000000000、0000000000行動電
      話，經調閱通聯，於93年1 月23日前二行動電話皆無任何
      通話紀錄（詳見偵查卷第742 頁）。亦即，所有被告使用
      之電話，在本案案發時間，都無任何通話紀錄，是被告辯
      稱案發時正使用電話，已屬無稽。
    (3)被告委由辯護人於94年1 月18日提出聲請狀，表示被告於
      該段時間尚有使用下列易付卡：0000000000、0000000000
      、0000000000、0000000000、0000000000、0000000000，
      故聲請調閱前揭電話通聯，欲證明被告案發時忙於通電話
      ，另被告亦委由辯護人同樣於94年1 月18日提出聲請狀，
      請求以被告使用之2 支手機序號：000000000000000 、00
       0000000000000，查詢該段時間被告所使用之電話號碼。
      惟查：其中0000000000、0000000000、0000000000業經檢
      察官調閱通聯紀錄，且不能作為有利被告之證據，業如上
      述。再者，通聯紀錄保存期限為6 個月，此為各家電信公
      司一貫之作業流程，亦為所有從事司法工作者知悉，蓋因
      審檢辯三方，在辦案過程中，常因案子需要而調閱通聯紀
      錄，而被告於偵查中已經委任辯護人，卻未於偵查中之案
      發後6 個月內提出聲請，其遲至審理時才提出，以致調閱
      不到，就聲請之時間點而言，已有可疑，況這些易付卡是
      否真的是被告親自在使用，被告亦未舉證說明，憑空提出
      上揭號碼，實難認係被告於該段日子使用之電話。況且被
      告亦自陳：因案發前後該段期間，其正協助處理台碟案，
      怕被情治單位監聽，故使用多張易付卡，嗣其花了很多時
      間，請當初台碟案的家屬回想其跟他們的通話時間，但是
      都不在本案的重要時間點。則既然被告平常只使用兩隻手
      機，易付卡又是因為台碟案而使用，在1 月23日下午告訴
      人A 女指訴之該段案發時間被告又無使用易付卡聯繫台碟
      案，被告怎麼會突然抽換SIM 卡來跟庚○○聯繫。另依卷
      附之電話通聯紀錄，當天下午與被告有關之通聯如以下附
      表所示：
    ┌──┬─────┬─────┬─────┬───┐
    │編號│發     話 │受     話 │時     間 │偵  卷│
    │    │（使用人）│（使用人）│          │頁  數│
    ├──┼─────┼─────┼─────┼───┤
    │ 1  │0000000000│0000000000│起12:45:50│530頁 │
    │    │（己○○）│（壬○○）│迄12:53:17│642頁 │
    ├──┼─────┼─────┼─────┼───┤
    │ 2  │0000000000│0000000000│起15:27:38│530頁 │
    │    │（己○○) │（壬○○）│迄15:28:25│642頁 │
    ├──┼─────┼─────┼─────┼───┤
    │ 3  │0000000000│0000000000│起16:30:50│639頁 │
    │    │（辛○○）│（壬○○) │迄16:32:29│642頁 │
    ├──┼─────┼─────┼─────┼───┤
    │ 4  │0000000000│0000000000│起16:52:20│531頁 │
    │    │（壬○○) │（己○○）│迄16:58:22│110頁 │
    ├──┼─────┼─────┼─────┼───┤
    │ 5  │0000000000│0000000000│起17:15:21│531頁 │
    │    │（己○○) │（壬○○) │迄17:15:30│642頁 │
    └──┴─────┴─────┴─────┴───┘
      由上開附表可知，當天下午被告僅使用2 支電話，一為受
      話之0000000000號行動電話，一為發話之0000000000號住
      處電話。此核與一般人使用電話之習慣相符，益證被告如
      無特別之原因，應無可能使用其他電話與庚○○聯絡。
    (4)證人庚○○雖於本院審理時證稱：93年1 月23日下午因為
      要到AIT 拿護照一事，而與被告之助理己○○密切通電話
      ，當下午4 點半左右，其從○○街辦公廳出發至AIT 的計
      程車途中，接獲被告來電，談及到日本後之行程，被告表
      示不要安排同一黨，還要安排在野黨及學術界、媒體的朋
      友，嗣因車子快到AIT ，其遂表示說不要談了，要準備下
      車去問護照的事等語；證人己○○則證稱：在1 月23日下
      午4 點半到5 點之間，被告有打電話給她，被告說剛才跟
      庚○○陳教授聯絡，談到原來安排之訪日行程還有一些空
      檔，行程蠻鬆散的，因難得去一次，故請庚○○再多安排
      一些參眾議員，並要求其晚上到辦公室加班與庚○○確認
      行程內容等語（均見本院94年5 月24日審判筆錄）。查被
      告於93年1 月23日下午16:52:20以家中電話00000000撥打
      至己○○0000000000行動電話，通了362 秒，固有
      0000000000通聯可稽（詳見偵卷第531 頁）。然上開被告
      與庚○○間之關鍵通話，卻無客觀之電話通聯紀錄可證。
    (5)被告於93年3 月15日接受台灣士林地方法院檢察署檢察官
      第1 次偵訊，庭呈親筆整理之「通聯紀錄之說明」文書一
      份，其中第6 點標出「重要關鍵電話」，並提出下列相關
      電話在93年1 月23日之通話明細，包括：
      a)被告使用之行動電話：0000000000（以其妻辛○○名義
        登記）
      b)辛○○使用之行動電話：0000000000（以吳○○助理名
        義登記）
      c)己○○使用之行動電話：0000000000（以其妹陳○○名
        義登記）
      d)被告○○街住處電話：00000000（以朋友羅○名義登記
        ）
      e)被告○○街住處電話：00000000（以岳母徐○○名義登
        記）
      在該份說明裡，被告詳盡整理出1 月23日下午，他自己所
      有之通話紀錄，指出在16：30：50至16：32：30，其妻辛○○以0000000000行動電話撥打至被告0000000000行動電
      話，嗣被告又於16:52:20以家中電話00000000撥打至己○○0000000000行動電話，故不可能在這兩通電話間之短短
      幾分鐘，發生性侵害事，此觀之卷附之「通聯紀錄之說明
      」甚明（見偵查卷第449 頁）。則被告既然在第1 次偵訊
      前，就已經詳盡整理通話紀錄，提出相關人之通話明細表
      ，顯見被告花費極大心力在蒐證且詳細比對自己與妻子辛○○、助理己○○之通話情形，若1 月23日當天，甚至就
      在案發之下午4 時40分許時，被告有與庚○○通電話，為
      何當時被告未曾提及這通電話紀錄？為何不在第一時間就
      向檢察官聲請調通聯紀錄？更何況，若被告真有於當天下
      午4 點半至5 點間，與妻子辛○○通完電話後，撥打給友
      人庚○○，並緊接著撥打給助理己○○，那麼被告都已經
      將前前後後的通話紀錄整理得這麼仔細，連助理己○○的
      通話明細都調閱到了，被告甚至辯稱這幾通電話的通話過
      程有「承接性、連續性與一貫性」，則根據經驗法則，被
      告竟然在事發後的1 個多月偵訊時，想起來前後有與妻子
      、己○○通電話，卻想不起來中間有與庚○○通電話？實
      有違常理。
    (6)被告雖辯稱：與證人庚○○通電話係使用易付卡，用完即
      丟，故偵查時沒有想到，係本案進入審理後，看了己○○
      、辛○○等人相關雙向通聯，發現渠等有與庚○○密集通
      電話，才在辯護律師提醒下回想有此一通話紀錄云云。然
      查證人辛○○於93年2 月20日警詢時已陳稱：「（於93年
      1 月23日下午16時至17時許，你家中發生何事？）我在當
      天下午16時許有打電話回家找壬○○，告訴他有關AIT 的
      護照處理狀況」（見偵查卷第185 頁），足見在被告整理
      上開「通聯紀錄之說明」前，其妻辛○○業已記起當天有
      為庚○○聯絡護照事宜，參以辛○○於案發後之93年1 月
      27日至29日即積極為被告處理本件性侵害之情，足認被告
      於整理上開「通聯紀錄之說明」時，應有與其妻辛○○討
      論且知悉當天辛○○、己○○、庚○○3 方之聯絡情形，
      如果其當時果真有與庚○○通話，斷無於事發1 個多月後
      ，沒想起有與庚○○通電話一事之理。然而被告卻在超過
      電信公司保存通聯紀錄的6 個月期限以後，方於本院審理
      時聲請調閱庚○○之電話通聯紀錄，並請求傳喚證人己○○、庚○○，被告顯然有意使本院無法調查此客觀可證明
      其與庚○○間有無通話之電話通聯紀錄。
    (7)被告又辯稱：該通撥打給庚○○是因為談去日本的行程，
      需要保密，怕被監聽，所以使用易付卡云云。惟查：證人
      庚○○證述被告與其通話內容是要安排日本參眾議員之行
      程，而證人己○○證述被告於16:52:20打來電話則是提及
      剛剛與庚○○的通話內容，也是提到安排參眾議員之行程
      ，此詳如上述。既然兩通電話內容都同樣在談訪日行程事
      ，為何被告撥打給己○○時不怕監聽，係使用家中的市內
      電話？況證人庚○○亦證稱：1 月23日當天在拿到護照前
      、後，都有與己○○以電話談及日本行程安排事。是以，
      若訪日行程是如此重要，需要保密，要被告特別以易付卡
      避免監聽，其又怎麼放任助理己○○以常用的手機、辦公
      室電話等，與庚○○多次聯繫？又如果被告以易付卡與庚○○通完電話，談完行程，又認為要保密，為何不直接再
      用同一易付卡撥給己○○？再者，證人庚○○亦證稱：去
      日本的事，都與己○○聯繫，行程也都是跟己○○聯絡等
      語。既如此，為何獨獨有這樣一通調不到通聯紀錄，被告
      空口誆稱之行程聯繫電話？末以，被告自陳：因案發前後
      該段期間，其正協助處理台碟案，怕被情治單位監聽，故
      使用多張易付卡，嗣其花了很多時間，請當初台碟案的家
      屬回想其跟他們的通話時間，但是都不在本案的重要時間
      點。則既然被告平常只使用兩隻手機，易付卡又是因為台
      碟案而使用，在1 月23日下午告訴人A 女指訴之該段案發
      時間被告又無使用易付卡聯繫台碟案，怎麼會為了一個其
      他人都公開討論的訪日行程，就特別拆拆裝裝SIM 卡？顯
      不符一般人使用行動電話之常情。
    (8)綜上所述，被告遲至本案審理中始提出案發時間正與庚○○通電話之抗辯，已有可疑。而證人庚○○、己○○竟然
      在事隔1 年多後，清晰記憶而證稱當日通話之時間點、通
      話內容，亦有違常情。被告對於上開可疑之處之辯解又顯
      違常理。是以，被告辯稱於1 月23日下午4 時45許有與庚○○通電話云云，不可採信。
   4、被告辯稱：告訴人A 女竟於所謂「遭性侵害」後隨即與友
      人通電話聊天，故不可能有性侵害情事云云。經查：
    (1)依告訴人A 女使用0000000000、0000000000號行動電話於
      94年1 月23日下午4 時45分以後之通聯記錄，受話之行動
      電話登記人分別為：0000000000登記人為陳○○，住花蓮
      市○○街000 號，0000000000登記人為潘○○，住花蓮縣
      吉安鄉○○村○○路○段00巷0 號，0000000000使用人則
      為R ，有中華電信股份有限公司之回函資料在卷可
      稽（見本院卷第114 頁）。
    (2)告訴人A 女與電話號碼0000000000、0000000000之使用人
      （陳○○、潘○○是否為實際使用人不知）、R 於94年1
      月23日之通話情況如下表所示：
    ┌──┬─────┬─────┬─────┬───┐
    │編號│發     話 │受     話 │時     間 │偵  卷│
    │    │（使用人）│（使用人）│          │頁  數│
    ├──┼─────┼─────┼─────┼───┤
    │  1 │0000000000│0000000000│起16:57:07│246頁 │
    │    │（被害人）│（陳○○）│未接通    │      │
    ├──┼─────┼─────┼─────┼───┤
    │  2 │0000000000│0000000000│起16:57:27│246頁 │
    │    │（被害人）│（陳○○）│未接通    │      │
    ├──┼─────┼─────┼─────┼───┤
    │  3 │0000000000│0000000000│起16:57:36│246頁 │
    │    │（被害人）│（陳○○）│迄16:57:40│      │
    ├──┼─────┼─────┼─────┼───┤
    │  4 │0000000000│0000000000│起16:57:48│246頁 │
    │    │（被害人）│（陳○○）│迄16:57:51│      │
    ├──┼─────┼─────┼─────┼───┤
    │  5 │0000000000│0000000000│起16:58:12│246頁 │
    │    │（被害人）│（陳○○）│未接通    │      │
    ├──┼─────┼─────┼─────┼───┤
    │  6 │0000000000│0000000000│起16:58:29│246頁 │
    │    │（被害人）│（潘○○）│迄16:58:34│      │
    ├──┼─────┼─────┼─────┼───┤
    │  7 │0000000000│0000000000│起17:00:58│428頁 │
    │    │（被害人）│（陳○○）│迄17:09:04│      │
    ├──┼─────┼─────┼─────┼───┤
    │  8 │0000000000│0000000000│起17:57:30│429頁 │
    │    │（被害人）│(R)       │迄18:00:05│      │
    ├──┼─────┼─────┼─────┼───┤
    │  9 │0000000000│0000000000│起18:11:39│429頁 │
    │    │(R)       │（被害人）│迄18:12:12│      │
    ├──┼─────┼─────┼─────┼───┤
    │ 10 │0000000000│0000000000│起18:47:30│429頁 │
    │    │（被害人）│(R)       │迄18:47:52│      │
    ├──┼─────┼─────┼─────┼───┤
    │ 11 │0000000000│0000000000│起19:07:21│429頁 │
    │    │(R)       │（被害人）│迄19:07:58│      │
    └──┴─────┴─────┴─────┴───┘
      由上述各電話使用人資料及通話一覽表可知，告訴人A 女
      於案發後，確實有與電話號碼0000000000、0000000000之
      使用人、R 通話。
    (3)雖被告質疑若真有性侵害，怎可能事發後還可以打電話與
      友人聊天。惟查：就告訴人A 女人在事發後是否打電話與
      友人聊天一情，並無證據證明，蓋電話通聯記錄僅能證明
      雙方有通電話聯絡，至於通話之內容則無從得知，被告此
      部分關於「聊天」之辯解應純屬臆測之詞。而依告訴人A
      女與0000000000之使用人間的通話紀錄，可看出告訴人A
      女打了2 通未接通後，仍汲汲找該人，又繼續撥打，可能
      因為收訊不好，第3 通只通了4 秒、第4 通只通了3 秒，
      告訴人A 女於是繼續打，第5 通又未接通，告訴人A 女遂
      改打給另一友人即0000000000之使用人，但可能還是因為
      收訊問題，只通了5 秒，這時，告訴人A 女改用另一隻手
      機0000000000撥給0000000000之使用人，這才接通。由上
      開告訴人A 女以電話與友人聯絡之情形，應可推知告訴人
      A 女急於找人聯絡，核與其於遭被告性侵害後向人求助之
      情相符。而0000000000、0000000000登記人陳○○、潘○○皆住於花蓮（其如非實際使用人，該實際使用人居住於
      何處則不知），然其上開友人如非住在告訴人A 女附近，
      渠等可能亦無法立即提供協助。是以，告訴人A 女接下來
      便求助於同住士林的R ，上表其中關於被害人與R 通話係
      為了求援、求救，嗣亦經由R 、S 等友人協助之過程，已
      如前述。綜上，從通聯紀錄可推論告訴人A 女案發後打電
      話予友人是為了求救，而非如被告所辯之與友人聊天。
   5、被告辯稱：在告訴人A 女指稱遭其性侵害的時間93年1 月
      23日下午4 時45分，緊接著7 分鐘以後，其就有與助理己○○聯絡之電話通聯，其在短短7 分鐘內不可能完成性侵
      害，且恢復心情與助理聯絡公務；且其年近60歲，如果要
      有性行為，需有前戲醞釀氣氛，其無法於7 分鐘內勃起；
      另其當天已與其妻行房且射精，很難在幾小時內連續射精
      兩次云云。經查：告訴人A 女已明確指訴被告有將生殖器
      插入其陰道，並在其體內射精（見偵查卷第14頁），且業
      經內政部警政署刑事警察局鑑定其陰道內有被告精子細胞
      ，是被告上開所辯顯屬卸責之詞，已不足採。況且男性生
      殖器幾分鐘之內可以勃起、射精，性行為後幾分鐘內可以
      恢復心情處理公務，甚至連續兩次射精需間隔多久，均依
      個人當時之生理、心理狀況而有不同，而被告復未否認其
      能勃起、射精，自難認被告上開辯解可以採信。此外，告
      訴人A 女於警詢時亦詳細陳述：「但我做完家事（大約4
      點20分）回到我房間的時間，先生已經穿著睡衣睡在我的
      房間的床上，我有問先生；為什麼會在我的房間，但是先
      生沒有回答，就走出我的房間，我看他走了，我就去洗頭
      、洗澡，因為今天做了很多事，洗完之後就只圍著浴巾從
      浴室走回我的房間，其間會經過太太房間，但是會有一個
      間隔板遮住」、「我洗完澡回到房間就穿上衣服，因我房
      間沒有鎖，才穿完雇主就穿著睡衣進來我房間，他問我冷
      不冷，接著就把我壓在床上，我有回他說不冷，並試著推
      開他，但他就一直說『I like you』，又說『要我試試
      sexual intercourse』，告訴我那很舒服，我一直跟他說
      我不要，然後我就一直哭，我覺得雇主好像等不及要對我
      做那件事」（見偵查卷第14-14 頁），足見被告對告訴人
      A 女為性侵害行為前，早已於當日下午4 時20分許即有所
      預謀、醞釀情緒。又縱使自被告於當日下午4 時32分29秒
      與其妻辛○○通話完畢後起算，至4 時45分許性侵害告訴
      人A 女止，亦已超過被告所稱之7 分鐘。此均足已證明被
      告上開所辯與事實不符，不可採信。
（四）卷內對被告有利之證據，本院不採之理由：
   1、馬偕醫院出具之受理疑似性侵害事件驗傷診斷書
      被告以馬偕醫院的驗傷診斷書證明告訴人A 女沒有任何外
      傷，而主張被告並未對告訴人A 女為任何性侵害行為。查
      告訴人A 女於93年1 月23日晚至馬偕醫院經癸○○醫師檢
      查結果為告訴人A 女陰部處女膜3 、5 點鐘陳舊裂傷，9
      點鐘新鮮裂傷，頭面部、頸肩部、胸腹部、背臀部、四肢
      部、肛門及其他部位則無傷，此有馬偕醫院出具之受理疑
      似性侵害事件驗傷診斷書1 份在卷可稽。告訴人A 女處女
      膜有新鮮裂傷並出血之情形，業如上述，此亦可佐告訴人
      A 女指稱被告強壓著她，將性器官強行插入其陰道一情並
      非虛妄。雖告訴人A 女其他身體部位未受傷，然據證人癸○○醫師於本院審理時證稱：一般性侵害案件，最常見的
      是外陰部的傷，身體其他部分的瘀傷也都有看過，也常常
      有可能什麼傷都沒有等語（見本院卷第218 頁）。而告訴
      人A 女於警詢陳述遭受被告性侵害之過程是：「他是用強
      壓著我的方式對我侵害。但是我一直蹲著、躲他、退到牆
      角，他就很用力把我的雙腿張開就對我性侵，我很害怕閉
      著眼睛，但是手一直想推開他，可是沒辦法」（見偵查卷
      第16頁）。綜上可知，性侵害事件的結果，通常除了可能
      因性交行為引致之性器官受傷外，並不一定會對身體其他
      部位造成如何之傷勢，此端看具體個案而論，而觀之告訴
      人A 女指訴之情節，本件告訴人A 女係被告之妻所雇用之
      監護工，居於弱勢地位，在無法反抗、不敢反抗之情形下
      ，其閃躲無效，只好閉著眼睛，於恐懼之下遭被告性侵害
      ，此則與驗傷診斷書上記載除了處女膜有新鮮裂傷，其餘
      身體部位未成傷之情形相符。況查於88年4 月21日所修正
      公布，並於同年月23日生效之刑法妨害性自主罪章，業將
      強制性交罪之構成要件由「至使被害人不能抗拒」修改為
      「違反被害人之意願」，以保護被害人，使被害人於遭受
      性侵害時，仍得以選擇自我保全，無須以「抗拒到底」來
      表彰其性自主意思，反致生身體、生命之其他危害，亦無
      庸因於法庭上無法證明遭受性侵害時「已達不能抗拒」之
      程度，即須屈受「係經被害人同意而為性交」之認定。是
      縱使被害人未極力掙扎反抗、未因反抗而致自身身體受傷
      、或致被告受有任何傷害，亦無礙本罪之成立。參以前述
      各項事證，以告訴人A 女與被告二人之社會、經濟、雇傭
      關係所顯現之不平等地位，加上被告之男性優勢體力，衡
      之常情，告訴人根本不敢以具有攻擊、侵略性之方式反抗
      ，只敢試著以手推開被告，藉以表達自己之意思，然在被
      告不予理會之情形下，面對被告強大威脅，告訴人A 女僅
      能以哭泣、閉著眼睛的方式來承受，自不能因此而認定被
      告未性侵害告訴人A 女。是以，上開驗傷診斷書之檢查結
      果核與告訴人A 女人指訴情節相符，不足以為被告對告訴
      人A 女無性侵害之證明。
   2、警政署刑事警察局93年5 月21日刑醫字第0000000000號鑑
      驗書被告以上開鑑驗書之鑑驗結果認：微物檢體經檢視無
      微物；被害人左、右手指甲，經抽取DNA 檢測，未檢出型
      別，而主張從告訴人A 女指甲所取之微物檢體檢測，並無
      被告所遺留之微物或皮膚毛屑，足見被告並未對告訴人A
      女有性侵害行為。經查：告訴人A 女面對被告之性侵害行
      為時，不敢反抗，僅係哭泣、害怕，此經告訴人A 女指訴
      在卷，已如前述。是以，既然告訴人A 女未敢積極反抗，
      由其指甲所取微物當然不會有任何被告所留之微物，故上
      開鑑驗書不足以為被告對告訴人A 女無性侵害之證明。
   3、法務部調查局94年5月25日調科肆字第00000000000號鑑定
      通知書被告聲請本院將扣案告訴人A 女2 件內褲送請法務
      部調查局鑑定纖維是否有斷裂，經法務部調查局回函謂：
      經以放大鏡及光纖顯微鏡檢視，未發現明顯外力強烈施與
      導致纖維斷裂情形，有該局上開鑑定通知書附卷可稽（見
      本院卷第292 頁），被告因此主張告訴人A 女沒有任何性
      侵害發生。經查：告訴人A 女於警詢陳述自己面對被告侵
      害行為之反應是：一直躲、退到牆角落、閉著眼睛、手想
      推開被告但沒辦法（見偵查卷第16頁），並未提及被告有
      強烈拉扯其內褲，故其當時所穿著之內褲自無纖維斷裂之
      情形，由上開鑑定通知書亦不足以為被告對告訴人A 女無
      性侵害之證明。
   4、行政院國軍退除役官兵輔導委員會台北榮民總醫院（以下
      簡稱台北榮民總醫院）94年2 月25日北總精字第00000000
      00號函送之精神鑑定報告書被告以上開鑑定報告書分析其
      「攻擊性」很低，只有-1，比一般人要低，但「性壓抑」
      的程度卻比一般人高，是＋2 ，由此可證其平日沒有性攻
      擊的意願與能力，本身更沒有性衝動。查台北榮民總醫院
      接受本院委託係鑑定被告有無有無施以治療之必要，而非
      鑑定被告有無為本件性侵害行為，且醫學或科學上目前亦
      無研究顯示可由上開分析方法來認定受鑑定人有無為性侵
      害行為。上開鑑定報告書尚不足為認定被告有無對告訴人
      A 女為性侵害之證據。
（五）上開證據對於被告性侵害告訴人A 女之證明，已達到無「
      合理之懷疑」的程度，而足以認定被告有事實欄所述之犯
      行
   1、按犯罪事實應依證據認定之，無證據不得認定其犯罪事實
      ；被告犯罪已經證明者，應諭知科刑之判決，刑事訴訟法
      第154 條第2 項、第299 條第1 項前段，分別定有明文。
      又認定犯罪事實所憑之證據，雖不以直接證據為限，間接
      證據亦包括在內；然而無論直接證據或間接證據，其為訴
      訟上之證明，須於通常一般之人均不致有所懷疑，而得確
      信其為真實之程度者，始得據為有罪之認定，倘其證明尚
      未達到此一程度，而有合理之懷疑存在時，事實審法院復
      已就其心證上理由予以闡述，敘明其如何無從為有罪之確
      信，因而為無罪之判決，尚不得任意指為違法，最高法院
      亦著有76年台上4986號判例。是依上開說明，被告犯罪事
      實之證明，固應達到一般之人均不致有所懷疑，而得確信
      其為真實之程度，然此之「懷疑」並非「任何懷疑」，而
      係「合理之懷疑」。
   2、查上開告訴人A 女於警詢已明確陳述遭被告為性侵害，且
      核與證人癸○○之證詞、馬偕醫院驗傷診斷書、警政署刑
      事警察局鑑驗書相符，復綜合證人王○○、S 、辛○○、
      戊○○之證詞及輔以相關案發後之電話通聯記錄及情狀，
      足徵其指訴為實。被告雖以告訴人A 女於94年1 月24日在
      菲律賓之陳述、R 、證人子○○、辛○○、馮○○1 、馮
      ○○2 、馮○、張○○、庚○○、己○○之證詞及以告訴
      人A 女電話通聯紀錄、馬偕醫院驗傷診斷書、警政署刑事
      警察局鑑驗書、法務部調查局鑑定通知書、台北榮民總醫
      院鑑定報告書，指稱告訴人A 女係挾怨報復對其誣陷，事
      實上並無性侵害情事。惟經本院綜合所有事證予以研判，
      並詳細審酌其可能性後，認為被告所稱「告訴人A 女誣陷
      」之懷疑並非「合理之懷疑」，本案所有證據對於被告性
      侵害告訴人A 女之證明，已達到無「合理之懷疑」的程度
      。
   3、從而，本件事證明確，被告所辯顯係卸責之詞，不足採信
      ，其強制性交犯行洵堪認定，應依法論科。
三、核被告所為，係犯刑法第221 條第1 項之強制性交罪。查被
    告曾因妨害名譽案件，經台灣高等法院判處於91年12月12
    日判處有期徒刑4 月確定，並於92年2 月24日易科罰金執行
    完畢，有台灣高等法院被告全國前案紀錄表1 份在卷可參，
    其於5 年以內再犯本件有期徒刑以上之罪，為累犯，應依刑
    法第47條規定加重其刑。審酌本案被害人A 女因國際貧富懸
    殊，為賺取薪資、遠渡來台、寄人籬下，除了忍受離鄉背景
    之孤獨外（據證人證稱A 女來台1 年期間星期六、日多未給
    假，尚且簽約限制A 女不得使用手機），復承受高度工作負
    荷（據證據顯示A 女平日需同時負擔被告家中及被告母親家
    中之家務），被告擁有高階層之社會經濟資源，且智識程度
    甚高，不惟不善待被害人A 女，僅因個人性慾未能適當宣洩
    ，竟利用被害人A 女在其家中擔任監護工之機會，恃其為雇
    主之夫，與被害人A 女間社經地位、權力關係極度不平等之
    地位，以及身為男性之身材、體力優勢，無視被害人A 女對
    於性自主意思決定之自由，為滿足自己一時之慾念，藉機以
    違反被害人A 女意願而為性交，致被害人A 女身心受創，侵
    害人性尊嚴莫此為甚，雖事後已與被害人A 女達成和解，賠
    償80萬元，惟其犯罪後為圖卸責，不僅未思悔改，甚且利用
    其社會上、經濟上、性別上之優勢，不惟謀議由證人馮○○1
    、馮○○2 、馮○、張○○、庚○○、己○○出庭為虛偽證
    詞，還迫令遠避菲國之被害人A 女承受二度傷害，作出與事
    證相違之陳述之犯後態度等一切情狀，量處如主文所示之刑
    。
四、又按刑法第91條之1 第1 項、第2 項規定，犯第221 條至第
    227 條、第228 條、第229 條、第230 條、第234 條之罪者
    ，於裁判前應經鑑定有無施以治療之必要。有施以治療之必
    要者，得令入相當處所，施以治療。前項處分於刑之執行前
    為之，其期間至治癒為止。但最長不得逾3 年。本院依上開
    規定函請台北榮民總醫院就被告鑑定有無施以治療之必要，
    經其鑑定結果認為：被告目前無明顯精神科疾病及性倒錯疾
    症，且再犯率及危險性亦不高，無施以治療之必要等情，有
    該院94年2月25日北總精字第0000000000號函送之精神鑑定
    報告書存卷可憑，且本院斟酌被告並無妨害性自主犯罪前科
    ，有臺灣高等法院被告全國前案紀錄表存卷可供佐參，本次
    犯罪係臨時起意，被告並非反社會人格者，其犯行亦無證據
    證明係因性行為異常所致，另亦未結合他類犯罪行為，因可
    認為被告應無治療之必要，爰不為令入相當處所施以治療之
    諭知，併此敘明。
五、依刑事訴訟法第299 條第1 項前段、刑法第221 條第1 項、
    第47條，判決如主文。
本案經檢察官張惠菁到庭執行職務
中    華    民    國    94    年     7     月    8    日
                  刑事第七庭審判長法  官  王梅英
                                  法  官  王沛雷
                                  法  官  劉秉鑫
以上正本證明與原本無異。
如不服本判決得於送達後10日內向本院提起上訴狀。
                                  書記官  林旻弘
中    華    民    國    94    年     7     月    8    日
附錄本案論罪科刑法條全文：
刑法第221 條第1 項：
對於男女以強暴、脅迫、恐嚇、催眠術或其他違反其意願之方法
而為性交者，處1 年以上10年以下有期徒刑。